【裁判字號】    99,上訴,215
【裁判日期】    990504
【裁判案由】    違反毒品危害防制條例
【裁判全文】
臺灣高等法院高雄分院刑事判決         99年度上訴字第215號
上  訴  人
即  被  告  戊○○
選任辯護人  蔡秋聰律師
上  訴  人
即  被  告  丁○○
選任辯護人  邱超偉律師
            石繼志律師
上  訴  人
即  被  告  甲○○
選任辯護人  李淑妃律師
上列上訴人等因違反毒品危害防制條例案件，不服臺灣高雄地方
法院98年度訴字第543 號中華民國98年11月26日第一審判決（起
訴案號：臺灣高雄地方法院檢察署97年度偵字第35264 號、98年
度偵字第10951 號），提起上訴，本院判決如下：
    主  文
上訴駁回。
    事  實
一、(一)戊○○前於民國94年間因施用毒品案件，經台灣高雄地方
      法院以93年度簡上字第885 號判處有期徒刑10月，因贓物
      案件，經同法院以94年度易字第448 號判處拘役59日，又
      因施用毒品案件，經同法院以94年度簡字第7460號判處有
      期徒刑5 月確定，上開三罪接續執行，於96年3 月4 日縮
      刑期滿執行完畢。
    (二)丁○○前因竊盜案件，經本院以94年度上易字第719 號判
      處有期徒刑7 月，又因施用毒品案件經台灣高雄地方法院
      以95年度簡字第7585號判處有期徒刑5 月，上開二罪並經
      本院以95年度聲字第3316號裁定應執行有期徒刑11月確定
      ；另因施用毒品及竊盜案件，經台灣高雄地方法院及本院
      分別以96年度簡字第176 號、95年度上易字第401 號判處
      有期徒刑4 月、有期徒刑1 年2 月，並經台灣高雄地方法
      院以96年度聲字第1774號裁定應執行有期徒刑1 年5 月；
      前開所定二應執行刑，復經台灣高雄地方法院以96年度聲
      減字第6092號裁定分別減刑為有期徒刑5 月15日及有期徒
      刑8 月15日，並接續執行，於97年1 月31日縮刑期滿執行
      完畢。
    (三)甲○○前因竊盜案件，經台灣高雄地方法院以95年度簡字
      第7667號判處有期徒刑4 月，於96年3 月12日易科罰金執
      行完畢。
二、詎戊○○、丁○○、甲○○均猶不知悔改，戊○○、丁○○
    均明知海洛因、甲基安非他命係毒品危害防制條例第2 條第
    2 項第1 款、第2 款所列之第一、二級毒品，甲○○明知甲
    基安非他命係毒品危害防制條例第2 條第2 項第2 款所列之
    第二級毒品，不得非法持有、販賣，竟仍意圖營利，分別或
    共同基於販賣第一級毒品海洛因或第二級毒品甲基安非他命
    之犯意，而為下列行為：
  (一)戊○○部分：
  (1)戊○○意圖營利，單獨基於販賣第一級毒品海洛因之犯意，
    於97年9 月24日晚上6 時26分許，經呂建億以0000000000號
    行動電話撥打其所有門號0000000000號行動電話，表示欲向
    其購買價值新臺幣（下同）600 元之海洛因後，遂約定在高
    雄縣鳳山市瑞興國小附近見面，由戊○○販賣價值600 元海
    洛因與呂建億，並向呂建億收取600 元現金。
  (2)戊○○與丁○○均意圖營利，共同基於販賣第一級毒品海洛
    因之犯意聯絡，於97年9 月25日下午5 時10分許，經呂建億
    以0000000000號行動電話撥打戊○○上開0000000000號行動
    電話表示欲購買價值500 元海洛因時，由戊○○指示丁○○
    與呂建億談妥毒品交易細節，雙方約定以500 元販賣海洛因
    1 包與呂建億，由同具犯意聯絡之真實姓名、年籍不詳之成
    年女子交付價值500 元之海洛因與呂建億（起訴書誤載為由
    丁○○交付），並向呂建億收取500 元現金。
  (3)戊○○意圖營利，基於販賣第一級毒品海洛因之犯意，於97
    年10月4 日上午6 時54分許，經呂建億以0000000000號行動
    電話撥打其上開0000000000號行動電話，表示欲向其購買價
    值500 元之海洛因後，遂約定在高雄縣鳳山市瑞興國小附近
    麵包店前見面，由上開同具犯意聯絡之不詳女子交付價值
    500 元海洛因與呂建億，並向呂建億收取500 元現金。
  (4)戊○○意圖營利，單獨基於販賣第二級毒品甲基安非他命之
    犯意，於97年10月14日晚上10時57分許，經李亮毅以000000
    0000號行動電話撥打其上開0000000000號電話，表示欲向其
    購買海洛因後，遂約定在前開瑞興國小後門附近見面，由戊○○販賣價值1,000 元之甲基安非他命1 包與李亮毅，並向
    李亮毅收取1,000 元現金（起訴書誤載為行動電話SIM 卡1
    枚）。
  (5)戊○○意圖營利，單獨基於販賣第一級毒品海洛因之犯意，
    於97年10月20日中午12時11分許，經陳明仁以0000000000號
    行動電話撥打其上開0000000000號行動電話，表示欲向其購
    買海洛因後，遂約定在高雄縣鳳山巿博愛路上某統一便利超
    商附近巷子內見面，由戊○○販賣價值3,000 元之海洛因1
    包與陳明仁，並向陳明仁收取3,000 元現金。
  (6)戊○○與甲○○均意圖營利，共同基於販賣第二級毒品甲基
    安非他命之犯意聯絡，於97年11月27日下午3 時許，在高雄
    縣大寮鄉○○村○○路傑克電子遊藝場內，經張鈞凱向其表
    示欲購買毒品後，約定以3,500 元價格販賣甲基安非他命1
    包與張鈞凱，並指示張鈞凱至前開瑞興國小後門等侯，張鈞
    凱遂駕駛車號ZN-6773 號自用小貨車前往該處，戊○○再以
    上開0000000000號行動電話撥打甲○○所有之0000000000號
    行動電話，告知交易地點及張鈞凱之車號，指示甲○○前往
    交付甲基安非他命，嗣甲○○到達上開地點後，旋即將夾藏
    於礦泉水保特瓶廣告封帶間之甲基安非他命1 包交與張鈞凱
    ，並向張鈞凱收取3,500 元現金。
  (二)丁○○部分：
  (1)丁○○與戊○○均意圖營利，共同基於販賣第一級毒品海洛
    因之犯意聯絡，於97年9 月25日下午5 時10分許，經呂建億
    以0000000000號行動電話撥打戊○○上開0000000000號行動
    電話表示欲購買價值500 元海洛因時，由戊○○指示丁○○
    與呂建億談妥毒品交易細節，雙方約定以500 元販賣海洛因
    1 包與呂建億，並由上開同具犯意聯絡之不詳女子交付價值
    500 元之海洛因與呂建億（起訴書誤載為由丁○○交付），
    並向其收取500 元現金（即前開犯罪事實(一)之(2)部分）。
  (2)丁○○意圖營利，單獨基於販賣第二級毒品甲基安非他命之
    犯意，於97年10月11日下午5 時53分許，經唐啟德以000000
    0000號行動電話撥打其所有之0000000000號行動電話，表示
    欲向其購買甲基安非他命後，遂約定在高雄縣大寮鄉○○路
    樂育高中前見面，由丁○○販賣價值500 元之甲基安非他命
    1 包與唐啟德，並向唐啟德收取500 元現金。
  (3)丁○○意圖營利，單獨基於販賣第二級毒品甲基安非他命之
    犯意，於97年10月11日晚上11時12分許，經唐啟德以000000
    0000號行動電話撥打其上開0000000000號行動電話，表示欲
    向其購買毒品後，遂約定在高雄縣忠義國小對面之「中日超
    商」前見面，由丁○○販賣價值400 元之甲基安非他命1 包
    與唐啟德，並向唐啟德收取400 元現金。
  (4)丁○○意圖營利，單獨基於販賣第二級毒品甲基安非他命之
    犯意，於97年10月24日凌晨某時，經馬恒齡撥打其上開0000
    000000號行動電話，表示欲向其購買甲基安非他命後，遂約
    定在丁○○位於高雄縣大寮鄉○○路57巷13之2 號住處樓下
    見面，由丁○○販賣價值3,500 元之甲基安非他命1 包與馬
    恒齡，並向馬恒齡收取3,500 元現金。
  (5)丁○○意圖營利，單獨基於販賣第二級毒品甲基安非他命之
    犯意，於97年11月15日晚上7 時41分許，經馬恒齡以000000
    0000號行動電話撥打其上開0000000000號行動電話，表示欲
    向其購買甲基安非他命後，雙方約定在丁○○住處見面，由
    丁○○販賣價值500 元之甲基安非他命1 包與馬恒齡，惟因
    馬恒齡當日並未依約前往丁○○住處而未遂。
  (6)丁○○意圖營利，單獨基於販賣第二級毒品甲基安非他命之
    犯意，於97年12月1 日晚上7 時18分許，經王通達以000000
    0000號行動電話撥打其上開0000000000門號，表示欲向其購
    買毒品後，雙方約定在丁○○住處附近見面，再由丁○○以
    11,000元之價格販賣甲基安非他命1 錢與王通達，惟因丁○○購買毒品之上游已將毒品售與他人，致其無法取得毒品而
    未遂。
  (三)甲○○部分：
  (1)甲○○與戊○○均意圖營利，共同基於販賣第二級毒品甲基
    安非他命之犯意聯絡，於97年11月27日下午3 時許，戊○○
    在高雄縣大寮鄉○○村○○路傑克電子遊藝場內，經張鈞凱
    向其表示欲購買毒品後，即約定以3,500 元價格販賣甲基安
    非他命1 包與張鈞凱，並指示張鈞凱至前開瑞興國小後門等
    侯，張鈞凱遂駕駛車號ZN-6773 號自用小貨車前往該處，戊○○再以上開0000000000號行動電話撥打甲○○所有之0000
    000000號行動電話，告知交易地點及張鈞凱之車號，指示甲○○前往交付甲基安非他命，嗣甲○○到達上開地點後，旋
    即將夾藏於礦泉水保特瓶廣告封帶間之甲基安非他命1 包交
    與張鈞凱，並向張鈞凱收取3,500 元（即前開犯罪事實(一)之
    (6)部分）。
  (2)甲○○意圖營利，單獨基於販賣第二級毒品甲基安非他命之
    犯意，於97年12月14日下午5 時24分許，經黃華偉先後以00
    00000000號行動電話撥打其所有之0000000000號行動電話（
    起訴書誤載為0000000000號），表示欲向其購買甲基安非他
    命後，遂約定在高雄縣鳳山巿合作街38巷口見面，由甲○○
    販賣價值1,000 元之甲基安非他命1 包與黃華偉，並向黃華
    偉收取1,000 元現金。
  (3)甲○○意圖營利，單獨基於販賣第二級毒品甲基安非他命之
    犯意，於97年12月18日上午11時42分許，經黃華偉以000000
    0000號行動電話撥打其上開0000000000號行動電話（起訴書
    誤載為0000000000號），表示欲向其購買甲基安非他命後，
    遂約定在高雄縣鳳山巿合作街38巷口見面，由甲○○販賣價
    值1,000 元之甲基安非他命1 包與黃華偉，並向黃華偉收取
    1,000 元現金。
三、嗣經警長期監控，並於97年12月28日下午3 時35分許，為警
    在高雄縣鳳山中山東路229 巷33弄2 號前查獲丁○○，並在
    其身上扣得門號0000000000號、0000000000號行動電話各1
    支（各含SIM 卡1 枚）及現金2,000 元，復於其高雄縣大寮
    鄉○○路57巷13之2 號住處執行搜索，扣得電子磅秤1 台、
    毒品分裝匙1 支、分裝袋1 包、行動電話2 支（序號分別為
    000000000000000 號、000000000000000 號）及玻璃球吸食
    器1 個；復於同日下午3 時50分許，為警持搜索票在戊○○
    高雄縣鳳山市○○街48巷11號2 樓住處執行搜索，當場扣得
    如附表四所示之甲基安非他命共43包（驗餘淨重合計96.103
    公克）及如附表五所示之物品，始悉上情。
四、案經高雄市政府警察局左營分局報告臺灣高雄地方法院檢察
    署檢察官偵查起訴。
    理  由
甲、程序方面:
一、按被告以外之人於偵查中向檢察官所為陳述，除顯有不可信
    之情況者外，得為證據，刑事訴訟法第159 條之1 第2 項定
    有明文。法院組織法第60條及刑事訴訟法第228 條至第231
    條之1 規定，檢察官職司犯罪偵查權，其於偵查中為蒐集調
    查被告之犯罪證據而為偵查權之實施，除法有明文者外，本
    不拘一定之形式，關於訊問證人，法亦無明文必須使被告在
    場並使其有詰問之機會，其在尚不知被告為何人之偵查階段
    ，益無使被告在場並賦予詰問證人之可能；況刑事訴訟法採
    證據裁判主義，所有供證明犯罪所用證據，均須於審判中踐
    行調查( 包含證人之交互詰問) 、辯論程序，始得採為斷罪
    之資料，亦不致有侵犯法律對被告人權保障之虞。是刑事訴
    訟法所規定傳聞法則之例外，其中就被告以外之人於偵查中
    向檢察官所為之陳述，因檢察官代表國家偵查犯罪時，原則
    上當能遵守法定程序，被告以外之人如有具結能力，並經依
    法具結以擔保其係據實陳述者，依第159 條之1 第2 項規定
    「除顯有不可信之情況者外」，仍得為證據( 最高法院97年
    度台上字第93號) 。本件證人呂建億、唐啟德、馬恒齡、王
    通達、黃華偉於偵查中檢察官均以證人身分予以訊問，並經
    依法具結在卷，並無證據顯示檢察官在偵查時有不法取供之
    情形，亦查無證據顯示有顯不可信之情況，又被告丁○○、
    甲○○及其等之辯護人雖認上開證人於偵查中之證述，未經
    被告對質、詰問，不具證據能力，惟其等於原審法院審理時
    到庭結證，而經被告對質、詰問，被告之對質、詰問權業已
    獲充分保障。是揆諸前揭說明，上開證人於偵查中之證述，
    均具有證據能力。
二、按被告以外之人於檢察事務官、司法警察官或司法警察調查
    中所為之陳述，與審判中不符時，其先前之陳述具有較可信
    之特別情況，且為證明犯罪事實存否所必要者，得為證據，
    刑事訴訟法第159 條之2 定有明文。本件證人陳明仁於警詢
    時證稱：「97年10月20日12時11分6 秒與財哥電話聯絡，要
    向他購買3,000 元海洛因，下午2 點下班後，又打電話給他
    說我要過去了，然後到鳳山市○○路的7-11旁某巷子內等財
    哥，他來了之後，用手捏著1 包海洛因交給我，我就將現金
    3,000 元交給他，然後到鳳山市○○○路之開漳聖王廟之廁
    所，以針筒注射施用海洛因，財哥就是戊○○」等語（見偵
    一卷第199 頁），惟其於原審法院審理時改口證稱：「我是
    請戊○○幫我買海洛因，並未向他買過海洛因」等語（見原
    審卷三第108 、109 頁），而與警詢時陳述有別。然證人陳
    明仁於警詢所為警詢筆錄內容，業經其閱覽後簽名、捺印，
    表示無訛，證人陳明仁及本案其他證人於原審法院審理時均
    未表示有警察施以強暴、脅迫等致渠等為非任意性陳述之情
    形，參以證人陳明仁於警詢所為之證述，係於甫被查獲後所
    製作，其等當時尚無充足之時間思考其陳述與其本人、被告
    間之利害關係，復經隔離，尚未聽聞被告關於本案之辯解，
    其陳述自較無機會受到不當之汙染，可信度甚高，又其為被
    告戊○○販售毒品之對象，其證詞自為證明被告戊○○販毒
    犯行存否所必要，依上開說明，上開警詢之陳述，較無暇蓄
    意編織掩飾，亦未權衡雙方之利害而為偏頗之陳述，且確與
    事後警員人贓俱獲被告各情完全相符，應具較可信之特別情
    況，此為證明被告之犯罪事實之存否所必要，此部分警詢陳
    述自有證據能力。
三、被告以外之人於審判外之陳述，雖不符刑事訴訟法第159 條
    之1 至第159 條之4 之規定，而經當事人於審判程序同意作
    為證據，法院審酌該言詞陳述或書面陳述作成時之情況，認
    為適當者，亦得為證據；又當事人、代理人或辯護人於法院
    調查證據時，知有第159 條第1 項不得為證據之情形，而未
    於言詞辯論終結前聲明異議者，視為有前項之同意，刑事訴
    訟法第159 條第1 項、第159 條之5 分別定有明文。查本件
    證人呂建億、李亮毅、陳明仁、張鈞凱、唐啟德、馬恒齡、
    王通達、黃華偉於警詢時所為陳述，核屬被告以外之人於審
    判外之陳述，被告戊○○、丁○○、甲○○及其等之辯護人
    既否認上開證人警詢陳述之證據能力，依上開說明，自不得
    作為證據。至本案判決就被告3 人所引用其他各項證據（含
    傳聞證據、非傳聞證據及符合法定傳聞法則例外之證據）之
    證據能力，檢察官、被告3 人及其等之辯護人於原審法院審
    判程序時，均表示無意見，並同意引為證據，且於法院言詞
    辯論終結前，對於卷附具有傳聞證據性質之證據，既均已知
    其情，卻未聲明異議，本院認該具有傳聞證據性質之證據，
    亦無任何違法取證之不適當情形，以之作為證據使用係屬適
    當，自均具有證據能力。
四、通訊監聽（錄）本質上係搜索扣押之延伸，其取得證據之證
    據能力有無，厥以監聽（錄）之「合法性」作決定。此種監
    聽（錄）取得之證據，雖具有「審判外陳述」之外觀，但並
    不適用供述證據之傳聞排除法則。監聽（錄）取得之證據，
    合法取得之證據所須檢驗者，為證據之「同一性」及「真實
    性」。詳言之，監聽（錄）取得之錄音須與監聽內容一致、
    錄音之譯文須與取得之錄音一致，始符合證據「同一性」之
    要求，又錄音譯文之解讀，須符合原來對話人之意思，始符
    合證據「真實性」之要求，而具備足夠證明力。此種證據因
    係機械操作形成，「同一性」係檢驗機械性能與操作技術，
    「真實性」則係檢驗譯作者之聽寫與理解能力，與傳聞證據
    之檢驗原理，迥不相同，亦即通訊監察之錄音，係利用科技
    產物取得之證據，與供述證據性質不同，是否具備證據能力
    ，端以證據取得是否合法性為定，不適用傳聞排除法則。若
    取得證據之機械性能與操作技術無虞，錄音內容之同一性即
    不成問題，又翻譯者之聽覺及語言之理解若不成問題，譯文
    與錄音之同一性，即無可非議（最高法院97年台上字第3936
    號、3872號判決意旨參照）。本件卷附監聽譯文係經原審法
    院核發通訊監察書，有原審法院97年聲監字第1741、1915、
    2318號、97年聲監續字第2220、2390、2391、2635、2636號
    通訊監察書暨附件影本各1 份可憑，故均係合法之通訊監察
    ，則在通訊監察期間取得被告3 人上開門號與相關人員之錄
    音，並無違法取證之瑕疵，且被告3 人於原審法院審理時均
    供承監聽譯文確實為其等之通話內容無訛，其等之辯護人亦
    不爭執監聽譯文內容與監聽之同一性，依前揭說明，卷附之
    監聽譯文自有證據能力。
乙、實體方面：
壹、被告戊○○部分：
一、訊據上訴人即被告戊○○承認附表一編號「四」販賣予李亮
    毅部分之犯行，而否認其他犯行。於原審則坦承97年9 月24
    日下午6 時26分31秒、9 月25日下午5 時10分48秒、10月4
    日上午6 時54 分30 秒之通訊監察譯文內容均為其與呂建億
    通話內容；97 年10 月14日晚上10時57分26秒、10月20日中
    午12時11分06秒、11月27日下午3 時25分47秒之通訊監察譯
    文內容分別為其與李亮毅、陳明仁、甲○○之通話內容等事
    實，惟否認販賣第一、二級毒品之犯行，辯稱：「呂建億、
    李亮毅、陳明仁、張鈞凱等人是要找我幫他們買毒品，我只
    是幫呂建億拿海洛因，幫李亮毅、陳明仁、張鈞凱拿安非他
    命，並沒有賣毒品」、「被告戊○○未施用海洛因，且現場
    查扣毒品都是甲基安非他命，被告戊○○只是幫別人買而已
    ，監聽譯文至多只能證明有詢價或預備要買賣之事實，能否
    證明被告有販賣毒品犯行亦有疑問，亦無從證明有交付之履
    行行為」云云。
二、經查：
  (一)戊○○販賣海洛因與呂建億部分（犯罪事實二、(一)之(1)(2)(3)
    ）：
  (1)被告戊○○於97年9 月24日販賣價值600 元之海洛因1 包與
    呂建億，於同年9 月25日與被告丁○○共同販賣價值500 元
    之海洛因與呂建億（被告丁○○共同販賣部分詳後述）、復
    於同年10月4 日販賣價值500 元之海洛因1 包與呂建億等情
    ，業據證人呂建億於偵查中具結證稱：「0000000000號電話
    係我在使用，97年9 月24日我打電話給財哥0000000000號目
    的是要購買毒品，財哥即為戊○○，該次約定以600 元交易
    ，打完電話約定在鳳山瑞興國小後方麵包店附近，由戊○○
    自己拿海洛因來給我，譯文中的竹仔腳就在瑞興國小後面；
    97年9 月25日我打電話給戊○○購買海洛因，我先跟財哥講
    好後，他再將電話交給丁○○，後來是由丁○○與我交易，
    97年10月4 日也是打電話給財哥要以500 元購買海洛因」等
    語（見偵一卷第97-98 、345-346 頁），及於原審法院審理
    時證稱：「我於97年9 月24日、9 月25日、10月4 日打電話
    給戊○○購買海洛因，3 次都是買海洛因。9 月24日約在鳳
    山市瑞興國小附近麵包店，由戊○○親自交付毒品，9 月25
    日也是由財哥接電話，要購買500 元海洛因，後來換丁○○
    接聽電話，先在電話中談妥毒品交易的事，約在瑞興國小附
    近賣肉圓的見面，也在麵包店附近，該次是由一個約30歲之
    姓名不詳女子交付毒品，那女生問我是否在等財哥，然後將
    海洛因交給我，10月4 日也是那個女生交毒品給我，一樣在
    賣肉圓的附近。3 次交易在現場時，都是一手交錢一手交貨
    ，交付毒品都是海洛因」等語綦詳（見原審卷四第26-38 頁
    ），經詳細勾稽其前後證述一致，且均能詳述該三次毒品交
    易之細節，亦無何悖於事理之處，且依如附表六編號1 至3
    所示監聽譯文內容觀之，證人呂建億確實係與被告戊○○聯
    繫，就毒品交易之價格、地點即於97年9 月25日曾與被告丁○○洽談毒品事宜等事項均與其上開證言互核一致，足見其
    證述被告戊○○有如前述3 次販賣海洛因犯行之證言，應與
    事實相符，而堪以採信。
  (2)被告戊○○先辯稱：「沒有拿海洛因給呂建億」云云，後又
    辯稱：「是呂建億叫我幫他拿海洛因」云云，惟被告戊○○
    確有販賣海洛因與呂建億之行為，已如上述，況且依如附表
    六編號1 通訊監察譯文內容顯示，證人呂建億向被告戊○○
    表示「我現在要處理」，被告戊○○即詢問「處理多少錢」
    ，證人呂建億復要求被告戊○○「你給我用多一點」，戊○○則答以「好啦，好啦，我早上用的還不夠多嗎」等語，嗣
    後並與其約定交易地點，足徵證人呂建億係直接向被告戊○○洽談並購買海洛因，戊○○並有決定毒品數量多寡及交易
    地點之權利；而依如附表六編號2 譯文顯示，證人呂建億詢
    問戊○○「現在不出了嗎」，戊○○旋即以「沒有啊，沒有
    說: 『不出啊』」等語加以否認，顯然渠等交易之毒品確係
    由被告戊○○出貨無訛，且依該譯文內容，戊○○並當場指
    示被告丁○○接聽該通電話，續與呂建億洽談該次毒品交易
    之數量、交易地點，足徵被告丁○○有為被告戊○○決定毒
    品交易數量等事宜之權利，而與被告戊○○具有販賣第一級
    毒品之犯意聯絡，應為共同正犯（詳後述，即貳、二、(一)部
    分）。再依如附表六編號3 譯文顯示，呂建億於上午6 時54
    分即撥打電話與戊○○，要求購買500 元之海洛因，並獲得
    戊○○之承諾，約定交易地點，凡此事關毒品交易之重要事
    項均得由被告戊○○決定，且於上午6 時許即可逕向戊○○
    購買毒品，而無需靜候另向他人調取或被告戊○○所辯代購
    之情形，均足徵上開3 次交易證人呂建億確係向被告戊○○
    購買毒品甚明，是被告猶以前詞置辯，殊無可採。
  (3)依證人呂建億上開證言觀之，97年9 月25日、10月4 日均由
    同一真實姓名籍址不詳之成年女子，為被告戊○○交付海洛
    因並收取價金，該不詳女子顯係聽從被告戊○○之指示，而
    為其進行毒品交易之使者，是於該2 次交易，該女子主觀上
    應與被告戊○○具有販賣第一級毒品之犯意聯絡。
  (二)戊○○販賣甲基安非他命與李亮毅部分（犯罪事實二、(一)之
    (4)）：戊○○就此部分，已於本院審理時認罪不諱。
  (1)被告戊○○於97年10月14日晚上販賣價值1,000 元甲基安非
    他命1 包與李亮毅等情，業據證人李亮毅於偵查中及原審法
    院審理時具結證稱：「97年10月14日之監聽譯文是我向戊○○購買1,000 元之甲基安非他命，我在該通電話中約定在瑞
    興國小後門見面，之後由戊○○親自拿甲基安非他命過來給
    我，我則當場交付現金1,000 元與戊○○」等語明確（見偵
    一卷第307 頁、原審卷三第97-105頁），經詳細勾稽其前後
    證述一致，且證人李亮毅確有施用甲基安非他命之惡習，亦
    有臺灣高等法院被告前案紀錄表1 份附卷可憑（見原審卷三
    第70頁），復依如附表六編號5 所示通訊監察譯文內容觀之
    ，李亮毅先向被告戊○○詢問「還有沒有硬的？」被告戊○○旋即回以「1 千是不是」等語，應允本件交易，並指定交
    易地點為「學校後門」，且該通話內容係討論毒品交易，已
    據被告供承不諱，該譯文內所載「硬的」、「對啦，紫色的
    」等語，係指甲基安非他命，顏色類似紫色一節，亦據證人
    李亮毅於原審法院審理時證述明確（見原審卷三第102 頁）
    ，核與證人李亮毅前開證述，相互吻合，益徵其上開證言，
    與事實相符。是揆諸前揭說明，被告戊○○有於上揭時、地
    ，以1,000 元之價格販賣甲基安非他命1 包與李亮毅之事實
    ，堪以認定。
  (2)被告雖曾以「李亮毅是要找我幫他買毒品，我只是幫李亮毅
    拿安非他命，並沒有賣毒品」云云置辯，核與其於本院審理
    時直認此部分販賣第二級毒品安非他命予李亮毅等情相悖。
    另觀諸如附表六編號5 所示之通訊監察譯文內容，李亮毅係
    詢問被告戊○○有無甲基安非他命，被告戊○○直接回以「
    1 千是不是」、「紫色的」等語，並指示李亮毅將「現金拿
    過來」、「到學校後門」，顯然具有決定毒品數量、交易地
    點之權利，況被告戊○○猶詢以：「你不是要拿1 張卡賣我
    」等語，足徵被告戊○○可單獨決定購買毒品之對價為何，
    倘如其所辯係李亮毅請其幫忙拿毒品，何以能自行決定以現
    金或行動電話之SIM 卡作為購毒之代價？再者，李亮毅於雙
    方確認價格、毒品為甲基安非他命「紫色的」以後，即向戊○○表示「我過去拿」、「我現在拿現金過去」，戊○○亦
    答以「現金拿過來」，足見上開交易係存在於被告戊○○與
    李亮毅之間甚明，並無委託被告戊○○另向他人購買毒品之
    情形，是被告上開辯解，應屬事後卸責之詞，不足採信。
  (3)至起訴書雖認證人李亮毅係以行動電話SIM 卡1 張向被告戊○○購買甲基安非命1 包，惟證人李亮毅於偵查中及原審法
    院審理時均已證述：「這次是以現金1,000 元跟戊○○買甲
    基安非他命，後來另外再購買毒品才是用此次電話中講的
    SIM 卡購買毒品」等語綦詳（見偵一卷第307 頁、原審卷三
    第99、105 頁），況依如附表六編號5 所示之譯文內容觀之
    ，李亮毅亦表明「卡在我朋友那裡，我現在是拿現金過去」
    等語，足見此次交易確係以現金1,000 元購買甲基安非他命
    1 包，起訴書所載內容應屬誤載，惟此部分事實業經檢察官
    於原審法當庭更正，附此敘明。
  (三)戊○○販賣海洛因與陳明仁部分（犯罪事實二、(一)之(5)）：
  (1)被告戊○○於97年10月20日，在高雄縣鳳山市○○路某統一
    便利超商附近巷子內，販賣價值3,000 元之海洛因1 包與陳
    明仁等情，業據證人陳明仁於警詢時證稱：「97年10月20日
    12時11分6 秒與財哥電話聯絡，要向他購買3,000 元海洛因
    ，下午2 點下班後，又打電話給他說我要過去了，然後到鳳
    山市○○路的7-11旁某巷子內等財哥，他來了之後，用手捏
    著1 包海洛因交給我，我就將現金3,000 元交給他，然後到
    鳳山市○○○路之開漳聖王廟之廁所，以針筒注射施用海洛
    因，財哥就是戊○○」等語綦詳（見偵一卷第199 頁），核
    與其於原審法院審理時結證：「我都稱戊○○為財哥，97年
    10月20日那次有向財哥拿3,000 元之海洛因，我在鳳山市
    7-11超商的巷子內等他，他來之後便將1 小包海洛因交給我
    ，我拿3,000 元給他，之後即至鳳山市開漳聖王廟，以針筒
    摻水施用」等語相符（見原審卷三第110 、112-113 頁），
    且就毒品交易之價格、地點、後續施用情形等細節證述綦詳
    ，況證人陳明仁確有施用海洛因之惡習，亦據其證述在卷（
    見原審卷三第114 頁）並有臺灣高等法院被告前案紀錄表1
    份附卷可憑（見原審卷三第68-69 頁背面），足見證人陳明
    仁上開證述應非虛妄，堪以採信。
  (2)觀之如附表六編號6 所示之通訊監察譯文，證人陳明仁向戊○○表示要「硬的2 張」、「軟的3 張」、並說明「硬的是
    幫別人拿的」，被告戊○○則答以：「我現在沒有喔，要去
    調喔」等語，嗣陳明仁又要求「軟的3 張，要弄好一點啊」
    ，被告戊○○則強調「我的3 張就很好了，不用... 」等語
    ，而「軟的」係指海洛因，「3 張」係指3,000 元，亦據證
    人陳明仁證述在卷（見原審卷三第111 頁），嗣於同日下午
    2 時9 分許，證人陳明仁復撥打戊○○0000000000號電話與
    之聯絡，並表示「現在要過去喔」、「軟的先處理，... ，
    3 張，多弄些」等語，而與被告戊○○約定交易地點，亦與
    其前開向戊○○買3,000 元海洛因之證述相互符合，益徵其
    上開證言應與事實相符。是揆諸前揭說明，見證人陳明仁確
    係向被告戊○○購買3,000 元海洛因無訛至明。
  (3)證人陳明仁於原審法院審理時雖改稱：「是叫戊○○幫我買
    海洛因」等語（見原審卷三第108 頁），被告戊○○亦以上
    開情詞置辯，惟依如附表六編號6 所示之通訊監察譯文內容
    觀之，證人陳明仁僅稱「硬的2 張是幫別人拿的」，經戊○○表示需向別人調取，然就「軟的」海洛因部分，戊○○並
    未為相同表示，嗣陳明仁復請戊○○「要弄好一點」，戊○○則答以：「我的3 張就很好了，不用... 」等語，足見海
    洛因應係由被告戊○○自行出貨，販賣與陳明仁，而無向他
    人調取之情形；且於陳明仁要求其「多用一些啊」，戊○○
    亦答以「好好好」等語而加以承諾，及依如附表六編號7 所
    示譯文，陳明仁稱：「軟的先處理，... 3 張，多弄些啊」
    ，被告戊○○亦答以「喔，好啊」，足認其有自行決定是否
    接受毒品交易及交易數量之權限，顯係立於出賣人之地位而
    為承諾，渠二人間顯無被告所辯代為購買之情形。況且，被
    告戊○○縱須另向他人購買或取得海洛因，此僅係被告戊○○另向其毒品來源之上游即前手購得毒品而已，亦無礙其販
    賣海洛因犯行之成立。證人陳明仁於原審法院審理時改口證
    稱：「我係請被告幫我買毒品」等語，顯係事後迴護被告之
    詞，殊無可採。而被告戊○○雖以前詞置辯，然亦未舉證證
    明係向他人調取海洛因之細節，毫無實證以佐其說，不足以
    為被告有利之認定。
  (四)戊○○共同販賣甲基安非他命與張鈞凱部分（犯罪事實二、
    (一)之(6)）：
  (1)被告戊○○於97年11月27日販賣價值3,500 元之甲基安非他
    命與張鈞凱等情，業據證人張鈞凱於偵查中證稱：「我之前
    見過財哥幾次，97年11月27日在電子遊藝場與他聊天後，才
    決定要買3,500 元之安非他命1 包，他問我車號為何，我回
    說是ZN-6773 號，然後約在瑞興國小後門交貨」等語（見偵
    一卷第91-92 頁），復於原審法院審理時證稱：「97年11月
    27日在電子遊藝場請戊○○幫我拿甲基安非他命，約好在鳳
    山某國小後面等，我開車過去，當天他叫別人來，他有告訴
    那個人我的車牌，當天有拿到毒品，也有當場交錢給對方」
    等語明確（見原審卷四第39-41 頁），前後證詞大致相符，
    應非子虛。
  (2)復依如附表六編號8 所示通訊監察譯文觀之，被告戊○○撥
    打被告甲○○所有0000000000號電話，先向甲○○表示有人
    要購買「半半」、「硬的」，甲○○則將電話交與同案被告
    丙○○接聽，丙○○聽從被告戊○○之指示，在戊○○外套
    口袋內尋得甲基安非他命1 包，指示「偉仔」前往交付，並
    告知丙○○買受人係駕駛車號ZN-6773 號貨車過去，約定地
    點為瑞興國小後門，並強調要「偉仔」收取價金3,500 元，
    嗣後電話復由「偉仔」接聽，戊○○仍告以上情，並指示要
    收取3,500 元；而「半半」、「硬的」係指甲基安非他命之
    數量，且「偉仔」即被告甲○○等情，亦據證人即同案被告
    丙○○於原審法院審理時證述明確（見原審卷三第52-53 頁
    ），細繹前揭譯文所指之毒品交易，核與證人張鈞凱所述相
    符，足見證人張鈞凱前揭關於向被告戊○○購買甲基安非他
    命之證言，堪信為真實。至證人張鈞凱於原審法院審理時雖
    另證稱：「係購買3,000 元安非他命」等語，然依如附表六
    編號8 譯文顯示，被告戊○○明白指示被告甲○○前往交付
    毒品後應收取3,500 元，證人張鈞凱亦證稱：「前往交付之
    人沒說什麼話，只說財哥而已」等語（見原審卷四第42頁）
    ，足見渠等並無當場討價還價之情形，況既非戊○○本人前
    往交付毒品，被告甲○○係受其指示，更無擅自向張鈞凱短
    少收取500 元之可能，參以其於98年11月5 日於原審法院審
    理時到庭作證，距上開交易已近1 年而不復記憶，亦非無可
    能，是依上開說明，該次毒品交易之價金應為3,500 元無訛
    。從而，被告戊○○確有如前揭時、地販賣價值3,500 元甲
    基安非他命與張鈞凱之犯行，堪以認定。而被告甲○○受被
    告戊○○指示前往交付甲基安非他命，核屬被告戊○○之使
    者，而參與本件販賣第二級毒品之構成要件行為，應認為係
    此次犯行之共同正犯（詳後述，即、二、(一)部分）。
  (2)被告戊○○嗣後雖辯稱：「我只是幫忙拿毒品，並沒有賣」
    云云，辯護意旨亦執此辯護，惟依證人張鈞凱前揭證詞，其
    係直接向被告戊○○表明毒品需求數量，而為購買毒品之要
    約，並由戊○○決定接受交易後，指定交易地點，復依如附
    表六編號8 所載譯文顯示，被告戊○○係指示同案被告丙○○在其外套口袋內尋找甲基安非他命，其欲販售與張鈞凱之
    毒品顯然為其所有，由其自行出貨，並無向他人調取或代購
    之情形，該次毒品交易係成立於被告戊○○與張鈞凱間無疑
    ，是被告戊○○猶執此辯解，顯係脫免罪責之詞，殊難採信
    。
  (六)綜上所述，被告戊○○暨其辯護人上開辯解均無可採。從而
    ，本件事證明確，被告戊○○上開販賣第一、二級毒品之犯
    行均堪以認定，應依法論科。
貳、被告丁○○部分：
一、訊據上訴人即被告丁○○固坦承：「(1)97年9 月25日下午5
    時10分48秒之通訊監察譯文中，部分內容為我與呂建億交談
    內容；(2)97年10月11日下午5 時53分56秒、晚上11時12分32
    秒之通訊監察譯文係我與唐啟德討論甲基安非他命之通話內
    容，且我確實有交付甲基安非他命與唐啟德；(3)97年11月15
    日晚上7 時41分之通訊監察譯文係我與馬恒齡之通話內容；
    (4)97年12月1 日晚上7 時17分17秒、18分49秒、22分51秒之
    通訊監察譯文係我與王通達通話內容」等情，惟否認販賣第
    一、二級毒品之犯行，辯稱：「(1)我沒有幫戊○○拿過海洛
    因給呂建億；(2)唐啟德該2 通電話給我是要叫伊幫他向別人
    拿甲基安非他命，不是我賣給他的；(3)馬恒齡從未打電話向
    我買3500元的毒品，97年11月15日那天，馬恒齡是叫我幫他
    拿毒品，且當日他並沒有來；(4)王通達只是叫我幫他買甲基
    安非他命而已，並非跟我買」云云。辯護意旨則以：「(1)證
    人呂建億對被告丁○○是否有交付毒品一節，前後證述不一
    ，其證言不足採信；(2)被告丁○○只是幫唐啟德調毒品，並
    無販賣之意思，至多僅成立幫助施用罪名；(3)97年10月24日
    0 時23分及0 時36分通聯秒數為0 ，電話並未接通，足見該
    次與馬恒齡之毒品交易不存在；(4)97年10月25日馬恒齡是請
    被告幫他買甲基安非他命，97年12月1 日王通達是請被告幫
    他調甲基安非他命，應僅構成幫助施用毒品罪名，且馬恒齡
    、王通達均未取得毒品，幫助施用毒品罪名亦無處罰未遂，
    應不構成犯罪」等語。
二、經查：
  (一)丁○○與戊○○共同販賣海洛因與呂建億部分（犯罪事實二
    、(二)之(1)）：
  (1)被告戊○○於97年9 月25日販賣價值500 元海洛因與呂建億
    一節，已如上述（見前述壹、二、(一)部分）；又證人呂建億
    於97年9 月25日撥打戊○○0000000000號電話，先由戊○○
    接聽後，經戊○○指示被告丁○○與之洽談毒品事宜，亦經
    證人呂建億證述如前，而依如附表六編號2 所示譯文內容，
    呂建億先與被告戊○○聯繫，表明要購買500 元之海洛因，
    經戊○○答以「好啊」等語承諾後，決定是否接受該毒品交
    易，旋即指示丁○○接續接聽呂建億之來電，洽談後續毒品
    交易細節，足認被告丁○○明知被告戊○○有販賣海洛因之
    行為，且與其同具有販賣第一級毒品之犯意聯絡，而參與約
    定毒品交易事宜。再者，經呂建億向丁○○表示「老大，我
    處理500 ，我一樣到那裡嗎」，表明需求數量並詢問地點，
    丁○○則答以：「嗯」，並於呂建億請求「拜託幫我弄漂亮
    一點」提升毒品品質時，丁○○亦稱「好啦，給你漂亮一次
    」等語，而能決定海洛因之品質優劣，顯見丁○○本身亦為
    出貨之人，立於出賣人地位完成買賣之約定，其與被告戊○○共同販賣海洛因至為灼然。
  (2)起訴書雖記載97年9 月25日係由被告丁○○交付海洛因與呂
    建億，惟該次交易係由上開姓名籍址不詳之成年女子交付毒
    品，已據證人呂建億證述如前，且其於偵查中亦僅證稱：「
    97年9 月25日那次買海洛因，我先與財哥講好，他再將電話
    交給丁○○，後來是丁○○與我交易」等語在卷（見偵一卷
    第346 頁），依該部分證詞僅能證明被告丁○○與呂建億有
    毒品交易之事實，又無其他證據證明係由丁○○前往交付海
    洛因，而證人呂建億於原審法院審理時既數次確認該次交易
    係由上開姓名籍址不詳之成年女子交付毒品觀之，則應認定
    該次交付毒品非被告丁○○，而係該姓名籍址不詳之成年女
    子無訛，起訴書認係由被告丁○○交付毒品，容有誤會。又
    被告丁○○與被告戊○○核屬該次犯行之共同正犯，業如前
    述，縱認定被告丁○○於97年9 月25日之毒品交易並非交付
    毒品之人，亦無礙於此次販賣第一級毒品犯行之成立。是其
    上開辯解，仍不足採信。
  (3)證人呂建億於偵查中雖曾證稱：「97年10月4 日係由丁○○
    交付海洛因」等語，然與如附表六編號3 、4 所示譯文內容
    不符，亦無證據認定當天係由戊○○指示丁○○至交易地點
    交付毒品，而為共同正犯，依罪疑唯輕原則，就該次交易爰
    不認定被告丁○○為共同正犯，附此敘明。
  (二)丁○○販賣甲基安非他命與唐啟德部分（犯罪事實二、(二)之
    (2)、(3)）：
  (1)被告丁○○於97年10月11日下午5 時53分許、晚上11時12分
    許先後接獲唐啟德以0000000000號行動電話撥打其00000000
    00號電話後，各以500 元及400 元之價格，分別在高雄縣鳳
    屏路樂育高中前及高雄縣忠義國小對面「中日超商」前，販
    賣甲基安非他命各1 包與唐啟德，並向唐啟德收取500 元及
    400 元等情，業據證人唐啟德於偵查中及原審法院審理時具
    結證述綦詳（見偵一卷第104 頁、原審卷三第185-189 頁）
    ，且證人唐啟德確有施用甲基安非他命之惡習，亦有臺灣高
    等法院被告前案紀錄表1 份附卷可憑（見原審卷三第136-13
    8 頁），且如附表七編號1 、2 所示通訊監察譯文內容之「
    拿500 」係指拿500 元之甲基安非他命、「剩400 可不可以
    」係指只剩400 元，要拿400 元甲基安非他命一節，亦據證
    人唐啟德證述在卷（見原審卷三第186 頁），觀諸此二則譯
    文內容，核與證人唐啟德之證述相符，被告丁○○亦坦承有
    交付甲基安非他命與唐啟德等情，足見證人唐啟德上開證言
    應非虛妄，堪以採信。被告丁○○此部分之犯行，堪以認定
    。
  (2)被告丁○○雖以前詞置辯，惟依如附表七編號1 所示譯文觀
    之，證人唐啟德先表示「拿500 」，被告丁○○即答以「好
    」而為承諾，並指定在「育樂高中」見面，又依該附表編號
    2 所示譯文，唐啟德詢以「剩400 可不可以」，並確認「我
    跟你說我剩下400 而已」，均經丁○○答以「好」等語，而
    同意此筆毒品交易，並告知其所在位置，約定於忠義國小附
    近之中日超商進行交易，足見證人唐啟德主觀上購買毒品之
    對象確為被告丁○○無訛，而被告丁○○能自行決定是否接
    受毒品交易，且具有價格決定之權限，即便僅以較低之500
    元或400 元購買甲基安非他命，亦只需丁○○同意即可，並
    得立即指定交易地點，亦徵其係基於出賣人之地位而為承諾
    。況觀之上開譯文內容，均未提及代為購買毒品一節，純係
    由唐啟德直接告知被告其欲購買之數量，被告並立即確定交
    易地點，難認被告所辯有何事實基礎可支持。是被告及辯護
    人辯稱僅係代為購買，應成立幫助施用罪名云云，殊無可採
    。
  (三)丁○○販賣甲基安非他命與馬恒齡部分（犯罪事實二、(二)之
    (4)、(5)）：
  (1)被告丁○○於97年10月24日在其高雄縣大寮鄉○○路57巷13
    之2 號住處樓下，販賣價值3,500 元甲基安非他命1 包與馬
    恒齡，並收取3,500 元現金，及於同年11月15日約定販賣價
    值500 元甲基安非他命與馬恒齡，因馬恒齡未依約前往其上
    開住處而未交付毒品等情，業據證人馬恒齡於偵查中具結證
    稱：「0000000000門號係我使用，97年10月29日我為警查獲
    之甲基安非他命是在10月24日向被告購買的，97年11月15日
    那天我是要向丁○○購買500 元甲基安非他命，價錢已談好
    ，他說他在家，但是我從包公廟回到家時太晚了，所以當天
    沒去他家」等語（見偵一卷第253-254 頁），及於原審法院
    審理時結證稱: 「0000000000號、0000000000號電話均為我
    所有及使用，97年10月29被查獲的甲基安非他命，是於10月
    24日凌晨0 時23分與丁○○電話聯絡交易，打完電話後馬上
    去丁○○他家樓下跟他買，就如警詢時所述，我是購買甲基
    安非他命『半半』，3,500 元，丁○○沒跟我說過他向別人
    拿甲基安非他命，反正我去就是一手交錢一手交貨；而97年
    11月15日的通聯譯文我是要跟丁○○買500 元甲基安非他命
    ，當天也約在他家樓下，後來我回家時已經12點多，很累了
    就沒去找他」等語綦詳（見原審卷三第189-195 頁），其前
    後證述互核一致，並有卷附被告丁○○所有0000000000號行
    動電話之通聯紀錄1 份附卷可憑（見偵一卷第233-247 頁）
    ，參以證人馬恒齡確有施用毒品惡習，亦有高雄市政府警察
    局三民第二分局濫用藥物尿液檢體監管記錄表、高雄市立凱
    旋醫院97年11月7 日轉碼編號A00000000 號濫用藥物尿液檢
    驗報告及臺灣高等法院被告前案紀錄表1 份可參（見偵一卷
    第249-250 頁、原審卷三第139-140 頁），足見其上開證述
    應非子虛，且其前開證言亦與如附表七編號3 所示通訊監察
    譯文相符，足徵其上開證言與事實相符，堪信為真。
  (2)又於97年11月15日該次交易，證人馬恒齡未向被告丁○○取
    得毒品，已據證人馬恒齡證述明確，如前所述，核與被告供
    稱「當日馬恒齡並沒有來」等語相符，且本案亦無其他證據
    證明被告丁○○於97年11月15日確已交付甲基安非他命與馬
    恒齡，及收取500 元對價之行為，依罪疑唯輕之原則，應認
    定被告丁○○此次之販賣行為係屬未遂。
  (3)被告雖辯稱「並未販賣3,500 元之甲基安非他命與馬恒齡，
    且97年11月15日那次馬恒齡只是叫我幫他拿毒品」云云，惟
    其此部分犯行，業已析述如上，再觀諸如附表七編號3 之通
    訊監察譯文內容，馬恒齡詢問被告丁○○所在地點後，即稱
    「我到了再打給你」，足見其需施用毒品時直接與被告丁○○見面，向其購買即可，並無所謂被告丁○○需另至他處或
    另向他人拿取毒品之情形，是其購買毒品之交易對象為被告
    丁○○甚明，又被告丁○○亦主動詢以「1 毛嗎」，經馬恒
    齡答以：「500 」，而約定交易之數量及價格，由該譯文可
    見雙方間就毒品交易已有相當之信賴關係，該次毒品交易顯
    係存在於該2 人間至為灼然。被告猶執前詞辯解，要難採信
    。
  (4)辯護意旨雖另以「97年10月24日0 時23分及0 時36分之通聯
    記錄秒數為0 秒，電話並未接通，足見該次與馬恒齡之毒品
    交易不存在」云云置辯，然依通聯記錄顯示，上開00000000
    00號電話於97年10月24日0 時6 分起業已設定為「指定轉接
    」，故於該段期間內該電話所有通聯記錄之秒數均顯示為0
    秒，而該通電話既已設定轉接，辯護意旨猶以前詞置辯，尚
    不足為被告有利之認定。
  (四)丁○○販賣甲基安非他命與王通達部分（犯罪事實二、(二)之
    (6)）：
  (1)被告丁○○於97年12月1 日約定販賣價值11,000元甲基安非
    他命與王通達，因被告丁○○未向其上游購得毒品而未完成
    交易等情，業據證人王通達於偵查中證述：「我曾向丁○○
    買過甲基安非他命，97年12月1 日這次是以11,000元向丁○○購買1 錢的甲基安非他命，我是透過朋友介紹說丁○○有
    在賣安非他命」等語在卷（見偵一卷第319 頁），且與如附
    表七編號4 至6 所示通訊監察譯文內容相符，況被告丁○○
    於偵查中亦自承：「97年12月1 日我與王通達約好了時間、
    數量、價格，但後來他沒有從臺南下來高雄」等語（見偵一
    卷第47頁），足見被告丁○○得自行與王通達約定毒品交易
    之時間及地點，並有數量及價格之決定權，無需另向他人陳
    報或仰賴他人決定，顯見王通達係直接與被告丁○○聯絡，
    此次毒品交易顯係存在於被告丁○○與王通達2 人間，是證
    人王通達上開證言應非虛妄，堪以採信，王通達購買毒品之
    對象確為被告丁○○無訛。
  (2)依上開3 則通訊監察譯文觀之，97年12月1 日晚上7 時17分
    17 秒 ，被告丁○○通知王通達稱：「有啦」等語，王通達
    即回以「好，那我下去了」，被告丁○○亦表示「沒有要在
    我老大那裡處理。....，在我這裡附近」，依此部分內容所
    載，足見被告有決定接受交易與否之權利，且此次交易與被
    告丁○○之「老大」並無關係，王通達抵達高雄後將直接與
    被告丁○○見面進行交易；而依97年12月1 日晚上7 時18分
    49 秒 譯文內容，王通達撥打電話與被告丁○○，雙方確認
    數量為1 錢、價格為11,000元，且王通達出價11,000元後，
    被告丁○○即答以：「好」等語，亦見被告丁○○有自行決
    定數量及價格之權限，顯係立於出賣人之地位而為承諾，證
    人王通達係向被告丁○○洽購毒品，被告丁○○又有毒品價
    格、數量、交易地點之決定權，揆之上開說明，應認此次交
    易證人王通達係向被告丁○○購買價值11,000元之甲基安非
    他命甚明。惟依如附表七編號6 譯文內容顯示，此次交易因
    被告丁○○未向上游取得毒品而未完成交易，並據證人王通
    達證述在卷（見原審卷三第197 頁），復無其他證據證明被
    告丁○○已交付價值11,000元之甲基安非他命與王通達，並
    收取價金，自應認定被告丁○○此次之販賣行為係屬未遂。
  (3)按毒品係政府公告查禁之違禁物，每因執法機關強力查緝而
    物稀價漲，倘非具有雄厚資力之人，當無可能躉積居奇隨身
    自備大量毒品供銷售營利，且毒品非具有一定知識及備有相
    關器具無以製造，一般人尚無從自製毒品出售營利，是以毒
    品黑市之提供者往往因是否具有暢通之毒品來源而有大盤、
    中盤、小盤、及零售者之區別，下游販毒者勢須向上游提供
    者批購毒品始能遂其零售毒品營利之目的。依附表七編號6
    譯文內容顯示，被告丁○○告知王通達「那個人打電話給我
    ，說他女朋友把他的東西拿去賣人了」，顯示須向上游提供
    者調取毒品，然依上開說明，應僅係向上游提供者調取毒品
    以遂其販售毒品營利之目的，無論被告丁○○向何人取得甲
    基安非他命，均無礙於被告丁○○為出面與王通達從事甲基
    安非他命買賣交易之人，再者，被告丁○○縱須另向他人購
    買或取得甲基安非他命，此僅係被告乙○○另向其毒品來源
    購得毒品，亦無礙其販賣甲基安非他命犯行之成立。證人王
    通達雖於原審法院審理時改口證稱：「我是要叫丁○○幫我
    調安非他命」等語（見原審卷三第196 頁），尚難據為被告
    有利之認定，被告及辯護意旨執此辯解，無從憑取。
  (4)被告丁○○雖於98年1 月9 日偵查中辯稱：「王通達是打來
    要向我大仔即綽號『排骨』之人買毒品，該次我找不到『排
    骨』的人拿貨，故未交易」云云（見偵一卷第47-48 頁），
    惟依如附表七編號6 所示譯文，被告丁○○僅表示「那個人
    打電話給我，說他女朋友把他的東西拿去賣人了」，顯係因
    無法向其上游購得貨源而無法出貨，而與其前開供述歧異，
    並無其所稱找不到「排骨」之情形，則是否有該綽號「排骨
    」之人存在，尚非無疑，況且被告丁○○僅泛指綽號「排骨
    」之人，並未提出「排骨」之真實姓名、年籍、電話等資料
    以供查證，證人王通達亦於原審法院審理時證稱：「我不知
    道丁○○向何人調貨」等語（見原審卷三第200 頁），對「
    排骨」顯然毫無所知，其此部分之辯解，係出於虛偽杜撰之
    詞，殊難憑取。
  (五)綜上所述，被告丁○○及辯護人上開辯解均無可採。從而，
    本件事證明確，被告丁○○上開販賣第一、二級毒品之犯行
    均堪以認定，應依法論科。
、被告甲○○部分：
一、訊據上訴人即被告甲○○固坦承97年11月27日下午3 時25分
    47秒之通訊監察譯文係其與戊○○之通話內容，戊○○要其
    前往瑞興國小後門；97年12月14日下午5 時24分46秒、同年
    月18日上午11時42分52秒之通訊監察譯文內容是其與黃華偉
    在討論甲基安非他命的事，復有與黃華偉見面並交付甲基安
    非他命與黃華偉等情，惟否認販賣第二級毒品之犯行，辯稱
    ：「(1)戊○○雖有打電話要我到瑞興國小後門，但我掛上電
    話後並沒有去，好像有事就走了，有跟丙○○說我不去；(2)
    黃華偉說要處理1,000 元的意思是要跟我合資1,000 元向戊○○購買甲基安非他命，我並無販賣甲基安非他命之犯行」
    云云。辯護意旨亦以：「(1)黃華偉是與被告甲○○合資並請
    甲○○幫他拿毒品，被告並無販賣毒品之事實，至多成立幫
    助施用犯行；(2)被告並未依戊○○指示前往瑞興國小後門，
    戊○○縱有任何犯行，亦與被告無涉，且被告甲○○於警詢
    所述與證人張鈞凱所陳之以礦泉水瓶廣告封帶夾藏毒品一節
    不符，其此部分之自白不得為認定犯罪之依據」等語。
二、經查：
  (一)甲○○與戊○○共同販賣甲基安非他命與張鈞凱部分（犯罪
    事實二、(三)之(1)）：
  (1)證人即共同被告戊○○於97年11月27日販賣價值3,500 元甲
    基安非他命1 包與張鈞凱，及於97年11月27日下午3 時25分
    47 秒 撥打被告甲○○0000000000號行動電話，指示其前往
    交付甲基安非他命並向張鈞凱收取3,500 元等情，均已析述
    如前，被告甲○○雖辯稱「如附表六編號8 所示譯文，係我
    與被告戊○○通話內容，但我並沒有去」云云，惟觀諸附表
    六編號8 所示譯文內容，同案被告丙○○經戊○○指示在外
    套口袋內尋找數量「半半」之甲基安非他命後，換由甲○○
    接聽電話，嗣渠等通話結束，丙○○則告知戊○○：「財哥
    ，那個不到半半了吧」等語，足見丙○○應有在戊○○外套
    口袋內找到甲基安非他命，且依張鈞凱之證詞，當天確實有
    完成毒品交易，亦證丙○○確有找到戊○○所指之甲基安非
    他命甚明。而細繹該譯文，戊○○雖指示丙○○尋找毒品，
    惟已表明由甲○○前往交付，與甲○○通話時，亦告知甲○○買受人所駕駛貨車車號為6773、毒品數量為「半半」、地
    點為瑞興國小後門，並提醒要收取價金3,500 元，語末猶強
    調買受人「不到10分鐘就到了喔」，指示甲○○儘速前往交
    付毒品，甲○○亦答應之，並未加以拒絕，況且被告戊○○
    既指示被告甲○○一人前往交付，且無其他證據證明其另行
    指示他人，而毒品交易事屬機密，當天知悉交易地點之人既
    僅被告戊○○、丙○○及甲○○，核之證人張鈞凱之證述，
    當日確實有一男子前往瑞興國小後門交付毒品與張鈞凱，而
    完成交易，依上開說明，顯見該名男子應為被告甲○○甚明
    。
  (2)丙○○既已找到上開毒品，戊○○又已與張鈞凱談妥價格，
    並約定在瑞興國小後門交易，倘如被告甲○○所述並未前往
    交付，然其乃受戊○○指示前往交付毒品，又負有收取毒品
    價額之任務，其竟未依約前往，亦未收取3,500 元價金交與
    戊○○，事後亦未向戊○○報告此事，此實有悖於事理，是
    以，被告甲○○以前詞置辯，要屬飾卸之詞，猶不足採。揆
    諸前揭說明，被告甲○○既受被告戊○○指示前往交付甲基
    安非命與張鈞凱，當可認為係為被告戊○○遂行毒品交易之
    使者，而參與本件販賣第二級毒品之構成要件行為，自應論
    以共同正犯。
  (3)選任辯護人李淑妃律師就此部分，請求詰問證人即共同被告
    戊○○，據證人即共同被告戊○○結證稱「在電動玩具店認
    識張鈞凱，但不很熟，97年11月27日張鈞凱拜託我代為向別
    人購買安非他命。我有幫他去調。但沒有調到安非他命而未
    交付安非他命給張鈞凱」、「「97年11月27日下午3 時許，
    與甲○○電話談話很久，卷附之通訊監察錄音譯文均無誤」
    等語。既自承通訊監察錄音譯文正確無誤，足徵其內容屬毒
    品販賣，並非調貨，益徵所辯係卸責之詞，不足採信。
  (二)甲○○販賣甲基安非他命與黃華偉部分（犯罪事實二、(三)之
    (2)、(3)）：
  (1)被告甲○○於97年12月14日下午5 時24分許、同年月18日上
    午11時42分許先後經黃華偉以0000000000號行動電話撥打其
    0000000000號電話後，各以1,000 元之價格，在高雄縣鳳山
    市○○街38號巷口，販賣甲基安非他命各1 包與黃華偉，並
    各向黃華偉收取1,000 元等情，業據證人黃華偉於偵查中具
    結證述：「0000000000號電話是我在使用，98年1 月9 日警
    詢筆錄所載內容均實在，我在97年12月14日下午5 時24分打
    電話給甲○○，這次有買到甲基安非他命，當時是在晚上交
    易，約定在我高雄縣鳳山市○○街38巷住處出去的路口，我
    以1,000 元買了1 包，是甲○○本人拿甲基安非他命過來給
    我的；97年12月18日與甲○○通話的目的，一樣是向甲○○
    購買1,000 元量的甲基安非他命，交易地點也是在我住處出
    去的路口」等語在卷（見偵一卷第95頁），復依如附表八編
    號1 所示譯文內容，證人黃華偉向被告甲○○稱「幫我處理
    一」，即指處理安非他命「一」，就是1 次1 包1,000 元的
    意思，而如附表三編號2 所示譯文內容，也是要「處理一」
    ，即1 包1,000 元之意思，且該2 次被告甲○○均有交付甲
    基安非他命與黃華偉，並向其收取價金等情，亦據證人黃華
    偉證述綦詳（見原審卷三第40-42 頁），足見該2 次交易甲
    基安非他命之價值均為1,000 元無訛，而與其前開證述相符
    。
  (2)觀之如附表八所示通訊監察譯文內容，證人黃華偉均係直接
    與被告甲○○聯絡，向其表明購買毒品之數量，甚至請求「
    多一點」等語，足見上開交易僅存在於被告甲○○與黃華偉
    之間，且被告甲○○尚有決定毒品數量多寡之權利，倘若被
    告甲○○係向他人購買後再交付與黃華偉，當無控制毒品數
    量之權限。況衡情一般販毒者當無可能隨身自備大量毒品供
    販賣營利，或具備一定知識及相關器具自行製造，尚須透過
    上游提供毒品之人購得毒品以販售營利，是縱如被告甲○○
    所述，須另向他人批購毒品，亦僅係向其取得毒品之上游賣
    家購買毒品，仍無礙其為出賣人之身分。是依上開說明，證
    人黃華偉購買甲基安非他命之對象為被告甲○○，且被告甲○○確為出賣人甚明，被告甲○○上開二犯行，堪以認定。
  (3)證人黃華偉雖另證稱：「我是與甲○○合資購買毒品」等語
    ，惟其於偵查中業已證述「以1,000 元購買安非他命1 包」
    等語明確，且與如附表八所示譯文相符，已如上述，渠等聯
    絡毒品交易之內容均未提及合資購買毒品、出資金額、朋分
    方式等事項，難認有合資購買之事實，況其於原審法院審理
    時證稱：「97年12月14日甲○○將毒品拿給我，當時安非他
    命已經以袋子分裝好，用衛生紙包裝，見面時就交給我；97
    年12月18日那次甲○○將安非他命裝在玻璃紙袋內，放在香
    菸盒內，甲○○就將香菸盒拿給我」等語（見原審卷三第43
    -44 頁），亦與被告甲○○於原審法院審理時供稱：「我於
    97年12月14日、18日與黃華偉合資購買毒品，是將毒品目測
    倒出來在紙上分給他」等語（見原審卷一第265 頁）迥異其
    趣，益徵證人黃華偉上開合資購毒之證述應屬虛妄，係事後
    迴護被告甲○○之詞，不足採信，被告甲○○「合資」之辯
    解，並無事實基礎可支持。
  (4)施用毒品之人因個人吸食頻率、藥（毒）癮發作時間各不同
    ，故若謂被告、證人須適值彼此間均有施用毒品需要，始合
    資購入毒品朋分施用，已與事理未合，被告亦無可能於其他
    人來電需求毒品之際，同時亦基自己施用需要，而與渠等出
    錢合資購買毒品，足認本件證人黃華偉應係向被告甲○○購
    買甲基安非他命無訛，況且甲基安非他命係第二級毒品價格
    昂貴，取得不易，購買毒品之人無不斤斤計較，請求出賣人
    多給一點或品質好一點，倘如證人黃華偉所述2 人合資購買
    ，購買金額非鉅，則其等之經濟自難認為寬裕，對於價格昂
    貴之毒品豈有任由被告甲○○決定數量後朋分，而不予計較
    之理，此與常情不符。是揆諸前揭說明，被告及辯護人辯稱
    該次僅係合資購買毒品云云，殊無可採。
  (三)綜上所述，被告甲○○及辯護人上開辯解均無可採。從而，
    本件事證明確，被告甲○○上開販賣第二級毒品之犯行均堪
    以認定，應依法論科。
肆、按販賣第一級毒品者，處死刑或無期徒刑；處無期徒刑者，
    得併科新臺幣1,000 萬元以下罰金；又販賣第二級毒品者，
    處無期徒刑或7 年以上有期徒刑，得併科700 萬元以下罰金
    ，毒品危害防制條例第4 條第1 項、第2 項分別定有明文，
    是販賣第一、二級毒品係屬嚴重違法行為，苟遭逮獲，後果
    非凡，毒販出售毒品時無不小心翼翼，不敢公然為之。而邇
    來政府為杜絕毒品氾濫，毒害人民甚深，再三宣導教民眾遠
    離毒品、媒體之報導既深且廣，對於毒品之禁絕，應為民眾
    所熟悉。又政府對於查緝施用、轉讓及販賣毒品無不嚴格執
    行，且販賣毒品罪更係重罪，設若無利可圖，衡情一般持有
    毒品者，當不致輕易將持有毒品交付他人。況海洛因及甲基
    安非他命價格不貲、物稀價昂，並無公定之價格，不論任何
    包裝，均可任意分裝增減分量，每次買賣價量，亦可能隨時
    依雙方間之關係深淺、資力、需求量及對行情之認知、來源
    是否充裕、查緝是否嚴緊，購買者被查獲時供述購買對象之
    可能性風險之評估等，因而異其標準，並隨時機動調整，非
    可一概而論，是販賣之利得，除經坦承犯行或價量俱臻明確
    外，委難查得實情。而販賣之人從價差或量差中牟利方式雖
    異，惟其圖利之非法販賣行為則均相同，是縱未確切查得販
    賣賺取之實際差價，但除別有事證，足認係按同一價格轉讓
    ，確未牟利之情形外，尚難執此認非法販賣之事證有所不足
    ，致知過坦承者難辭重典，飾詞否認者反得逞僥倖，而失情
    理之平；且毒品價格昂貴，取得不易，苟無利可圖，應無甘
    冒被查緝法辦而處重刑之危險，完全無償或以購入之成本價
    轉讓毒品之理，是以被告戊○○、丁○○、甲○○應係分別
    基於營利意圖而販入甲基安非他命、海洛因，且其販入之價
    格必較售出之價格低廉，而有從中賺取買賣差價牟利，應屬
    合理之認定。
伍、本件被告行為後，毒品危害防制條例第4 條第1 項、第2 項
    業於98年5 月20日修正公布，迄今早已生效。修正前該條例
    第4 條第1 項原規定：「製造、運輸、販賣第一級毒品者，
    處死刑或無期徒刑，處無期徒刑者，得併科新臺幣1,000 萬
    元以下罰金」，修正為「製造、運輸、販賣第一級毒品者，
    處死刑或無期徒刑，處無期徒刑者，得併科新臺幣2,000 萬
    元以下罰金」，其罰金刑之上限自1,000 萬元提高為2,000
    萬元；而修正前該條例第4 條第2 項原規定：「製造、運輸
    、販賣第二級毒品者，處無期徒刑或7 年以上有期徒刑，得
    併科新臺幣700 萬元以下罰金」，修正為「製造、運輸、販
    賣第二級毒品者，處無期徒刑或7 年以上有期徒刑，得併科
    新臺幣1,000 萬元以下罰金」，其罰金刑之上限自700 萬元
    提高為1,000 萬元，茲比較修正前後之規定，自以被告行為
    時即修正前毒品危害防制條例第4 條第1 項、第2 項規定，
    較有利於被告。
陸、按海洛因及甲基安非他命係毒品危害防制條例第2 條第2 項
    第1 款、第2 款所稱之第一、二級毒品，依法不得持有、轉
    讓及販賣。茲：
  (一)核被告戊○○所為，係犯修正前毒品危害防制條例第4 條第
    1 項之販賣第一級毒品罪（共4 罪），及同條例第2 項之販
    賣第二級毒品罪（共2 罪）。其持有海洛因及甲基安非他命
    之低度行為，分別為販賣海洛因及甲基安非他命之高度行為
    所吸收，均不另論罪。被告戊○○就犯罪事實二、(一)之(2)部
    分與被告丁○○及上開不詳姓名籍之成年女子間，就事實二
    、(一)之(3)部分與上開不詳姓名籍之成年女子間，就事實二、
    (一)之(6)部分與被告甲○○間，分別具有犯意聯絡及行為分擔
    ，均應論以共同正犯。被告戊○○所犯上開6 罪間，犯意各
    別，行為互殊，應予分論併罰。又被告戊○○有如事實欄所
    載受有期徒刑執行完畢之事實，有上開臺灣高等法院被告前
    案紀錄表1 份可稽，其受徒刑之執行完畢，5 年以內故意再
    犯此6 件有期徒刑以上之罪，均為累犯，除販賣第一、二級
    毒品罪，其法定刑為死刑、無期徒刑部分，依法均不得加重
    外，其餘部分應各依刑法第47條第1 項規定，加重其刑。被
    告販賣之第一級毒品數量非鉅，其獲得之不法利益及對社會
    治安之危害性尚難與中、上游之中、大盤商相提並論，且所
    為對於他人及國家社會侵害之程度尚非重大，是就其所犯上
    開販賣第一級毒品4 罪，如量處最低度之無期徒刑，仍屬情
    輕法重，衡情不無可憫，爰均依刑法第59條規定減輕其刑，
    並依法先加後減。
  (二)核被告丁○○就犯罪事實二、(二)之(1)所為，係犯修正前毒品
    危害防制條例第4 條第1 項之販賣第一級毒品罪，就犯罪事
    實二、(二)之(2)、(3)、(4)所為均係犯同條例第4 條第2 項之販
    賣第二級毒品罪，就犯罪事實二、(二)之(5)、(6)所為均係犯同
    條例第4 條第6 項（起訴書誤載為第5 項）、第2 項之販賣
    第二級毒品未遂罪。其持有海洛因及甲基安非他命之低度行
    為，分別為販賣海洛因及甲基安非他命之高度行為所吸收，
    均不另論罪。被告丁○○就犯罪事實二、(一)之(1)部分與被告
    戊○○及上開不詳姓名籍之成年女子間，具有犯意聯絡及行
    為分擔，應論以共同正犯。被告丁○○所犯上開6 罪間，犯
    意各別，行為互殊，應予分論併罰。又被告丁○○有如事實
    欄所載受有期徒刑執行完畢之事實，有上開臺灣高等法院被
    告前案紀錄表1 份可稽，其受徒刑之執行完畢，5 年以內故
    意再犯此6 件有期徒刑以上之罪，均為累犯，除販賣第一、
    二級毒品罪，其法定刑為死刑、無期徒刑部分，依法均不得
    加重外，其餘部分應各依刑法第47條第1 項規定，加重其刑
    。又被告丁○○有如犯罪事實二、(二)之(5)、(6)所載已著手販
    賣第二級毒品行為之實行，而未至賣出交付之結果，均為未
    遂犯，爰均依刑法第25條第2 項規定減輕其刑，並依法先加
    後減之。另被告丁○○所犯如犯罪事實二、(二)之(1)所載販賣
    之第一級毒品數量非鉅，其獲得之不法利益及對社會治安之
    危害性尚難與中、上游之中、大盤商相提並論，且所為對於
    他人及國家社會侵害之程度尚非重大，是就其所犯上開販賣
    第一級毒品1 罪，如量處最低度之無期徒刑，仍屬情輕法重
    ，衡情不無可憫，爰依刑法第59條規定減輕其刑，並依法先
    加後減之。
  (三)核被告甲○○所為，均係犯修正前毒品危害防制條例第4 條
    第2 項之販賣第二級毒品罪（共三罪）。其持有甲基安非他
    命之低度行為，為販賣甲基安非他命之高度行為所吸收，均
    不另論罪。被告甲○○就犯罪事實二、(三)之(1)部分犯行，與
    被告戊○○有犯意聯絡及行為分擔，應論以共同正犯。被告
    甲○○所犯上開3 罪間，犯意各別，行為互殊，應予分論併
    罰。又被告甲○○有如事實欄所載受有期徒刑執行完畢之事
    實，有上開臺灣高等法院被告前案紀錄表1 份可稽，其受徒
    刑之執行完畢，5 年以內故意再犯此3 件有期徒刑以上之罪
    ，均為累犯，除販賣第二級毒品罪，其法定刑為無期徒刑部
    分，依法不得加重外，其餘部分應各依刑法第47條第1 項規
    定，加重其刑。
柒：原審依毒危害防制條例第4 條第1 項、第2 項、第6 項（修
    正前），第18條第1 項前段、第19條第1 項，刑法第2 條第
    1 項、第11條、第28條、第47條第1 項、第25條第2 項、第
    51條第5 款、第59條、第38條第1 項第2 款，並審酌被告戊○○、丁○○、甲○○等人均有施用毒品之惡習，有上開臺
    灣高等法院被告前案紀錄表可參，渠等明知海洛因及甲基安
    非他命均有成癮性，對施用者之健康危害甚鉅，被告戊○○
    、丁○○、甲○○等人均不思以勞力謀生，竟為獲取非法利
    益，分別販賣甲基安非他命或海洛因供他人施用，助長毒品
    流通氾濫，戕害他人身心健康，造成社會負擔，犯罪情節非
    輕，且渠等猶飾詞否認犯行，犯後態度惡劣，難認有何悔意
    ，並考量渠等犯罪動機、目的、手段、次數、所獲利益、生
    活狀況及檢察官具體求處刑度等一切情狀，分別量處如「戊○○如附表一編號一至編號六所示之刑」、「丁○○如附表
    二編號一至編號六所示之刑。」、「甲○○如附表三編號一
    至編號三所示之刑」。按數罪定其應執行刑時，依刑法第51
    條第5 款規定，固採限制加重主義，而受不得逾法定30年最
    高限制之外部性界限。然上揭定其應執行刑，既屬刑法賦予
    法院自由裁量之事項，仍應受比例原則、公平正義原則之規
    範，謹守法律秩序之理念，體察法律之規範目的，使其結果
    實質正當，而合於裁量之內部性界限；是定其應執行刑期時
    ，除應就各別刑罰規範之目的、輕重罪間體系之平衡、整體
    犯罪非難評價、各行為彼此間之偶發性、與被告前科之關聯
    性、各行為所侵害法益之專屬性或同一性、數罪對法益侵害
    之加重效應、罪數所反映之被告人格特性與犯罪傾向、社會
    對特定犯罪例如一再殺人或販毒行為處罰之期待等，為綜合
    判斷外，尤須參酌上開實現刑罰公平性，以杜絕僥倖、減少
    犯罪之立法意旨，為妥適之裁量（最高法院97年度台上字第
    2017號判決意旨參照），法院審酌被告等人所犯上開數次犯
    行對法益侵害之加重效應尚非甚鉅，並就販毒以牟取不法利
    益，整體犯罪之非難評價等綜合判斷，就被告戊○○部分定
    應執行刑為有期徒刑23年，就被告丁○○部分定應執行刑為
    有期徒刑20年，及就被告甲○○部分定應執行刑為有期徒刑
    16年。而以營利為目的販入毒品，經多次販賣後，持有剩餘
    毒品被查獲，其各次販賣毒品行為，固應併合處罰。惟該持
    有剩餘毒品之低度行為，應僅為最後一次販賣毒品之高度行
    為所吸收，不另論罪。則就該查獲之剩餘毒品，祇能於最後
    一次之販賣毒品罪宣告沒收銷燬，不得於各次販賣毒品罪均
    宣告沒收銷燬（最高法院97年度台上字第4068號判決意旨參
    照）。及就(一)被告戊○○部分：(1)本件扣案如附表四所示之
    甲基安非他命共43包（含沾有微量甲基安非他命而難以析離
    之包裝袋43只，驗餘淨重合計96.103公克），經送往高雄醫
    學大學附設中和紀念醫院檢驗結果，均含有甲基安非他命成
    分，係毒品危害防制條例第2 條第2 項第2 款所列之第二級
    毒品，不問屬於犯人與否，應依毒品危害防制條例第18條第
    1 項前段之規定，於最後一次販賣第二級毒品罪名項下（即
    附表一編號6 ），宣告沒收銷燬之。並敘明鑑驗所耗損之毒
    品，既已滅失，自無庸宣告沒收銷燬。(2)扣案如附表五編號
    1 所示之門號0000000000號行動電話1支 （含SIM 卡1 枚）
    為被告戊○○所有，供聯繫本件犯罪所用之物，業據其供明
    在卷（見警一卷第5 至13頁），及扣案如附表五編號2 至編
    號4 所示之電子磅秤、分裝毒品用吸管、進貨毒品數量紀錄
    單，為被告戊○○所有秤量、分裝毒品及記錄販入毒品數量
    而重覆使用之物，均應依毒品危害防制條例第19條第1 項規
    定，宣告沒收。而如附表五編號5 至編號6 所示之物，均為
    被告所有預備供分裝、販賣毒品所用之物，亦應依刑法第38
    條第1 項第2 款規定，宣告沒收。被告戊○○販賣毒品既遂
    所得9,100 元，雖未扣案，仍應依毒品危害防制條例第19條
    第1 項規定沒收，如全部或一部不能沒收時，以其財產抵償
    之，其中與被告丁○○及上開不詳姓名籍址成年女子共同販
    賣毒品所得500 元，應與共犯丁○○及上開不詳姓名籍址成
    年女子連帶沒收，另與上開不詳姓名籍址成年女子共同販賣
    毒品所得500 元，應與共犯即上開不詳姓名籍址成年女子連
    帶沒收，又另與被告甲○○共同販賣毒品所得3,500 元，應
    與共犯甲○○連帶沒收，如全部或一部不能沒收時，分別以
    其等財產連帶抵償之。(3)並敘明扣案如附表五編號7 至19之
    物品，雖均為被告戊○○所有，惟尚無證據證明與其本件犯
    行直接相關，如附表五編號20所示之行動電話1 支，為同案
    被告乙○○所有，爰均不予宣告沒收。(二)被告丁○○部分：
    (1)扣案之門號0000000000號行動電話1 支（含SIM 卡1 枚）
    為被告丁○○所有，供聯繫本件犯罪事實二、(二)(2)至(6)犯罪
    所用之物，業據其供明在卷（見原審卷一第121 頁），及扣
    案之電子磅秤1 台及毒品分裝匙1 支，為被告丁○○所有秤
    量、分裝毒品所用之物，均應依毒品危害防制條例第19條第
    1 項規定，宣告沒收；扣案之分裝袋1 包，為被告所有預備
    供分裝、販賣毒品所用之物，亦應依刑法第38條第1 項第2
    款規定，宣告沒收。被告丁○○販賣毒品既遂所得4,900 元
    ，雖未扣案，應依毒品危害防制條例第19條第1 項規定沒收
    ，如全部或一部不能沒收時，以其財產抵償之，其中與被告
    戊○○及上開不詳女子共同販賣毒品所得500 元，應與共犯
    戊○○及上開不詳姓名籍址成年女子連帶沒收，如全部或一
    部不能沒收時，以其等財產連帶抵償之。(2)並敘明扣案之門
    號0000000000號行動電話1 支（含SIM 卡1 枚）、現金
    2,000 元、行動電話2 支（序號分別為000000000000000 號
    、000000000000000 號）及玻璃球吸食器1 個，雖均為被告
    丁○○所有之物，惟尚無證據證明與其本件犯行直接相關，
    均不予宣告沒收。(三)被告甲○○部分：扣案之門號00000000
    00號行動電話1 支（含SIM 卡1 枚），為被告甲○○所有，
    供聯繫本件犯罪所用之物，業據其供明在卷（見原審卷一第
    265 頁），應依毒品危害防制條例第19條第1 項規定，宣告
    沒收；被告甲○○販賣毒品既遂所得5,500 元，雖未扣案，
    仍應依毒品危害防制條例第19條第1 項規定沒收，如全部或
    一部不能沒收時，以其財產抵償之，其中與被告戊○○共同
    販賣毒品所得3,500 元，並應與共犯戊○○連帶沒收，如全
    部或一部不能沒收時，以其等財產連帶抵償之。認事用法尚
    無不合，量刑及定執行刑亦稱妥適，被告戊○○上訴意旨就
    販賣甲基安非他命與李亮毅部分認罪不諱，指摘此部分量刑
    過重不當，並與其他被告上訴意旨仍執陳詞否認犯罪，空言
    指摘原判決不當，並無可取，為無理由，應予駁回。
據上論斷，應依刑事訴訟法第368 條，判決如主文。
本案經檢察官彭南雄到庭執行職務。
中    華    民    國    99    年    5     月    4    日
                刑事第二庭  審判長法  官  林正雄
                                  法  官  黃壽燕
                                  法  官  陳啟造
以上正本證明與原本無異。
如不服本判決應於收受本判決後10日內向本院提出上訴書狀，其
未敘述上訴理由者，並得於提起上訴後10日內向本院補提理由書
狀（均須按他造當事人之人數附繕本）「切勿逕送上級法院」。
中    華    民    國    99    年    5     月    4    日
                                  書記官  林明威
附錄本案論罪科刑法條：
修正前毒品危害防制條例第4 條
製造、運輸、販賣第一級毒品者，處死刑或無期徒刑；處無期徒
刑者，得併科新臺幣1,000萬元以下罰金。
製造、運輸、販賣第二級毒品者，處無期徒刑或7 年以上有期徒
刑，得併科新臺幣700 萬元以下罰金。
製造、運輸、販賣第三級毒品者，處5 年以上有期徒刑，得併科
新臺幣500 萬元以下罰金。
製造、運輸、販賣第四級毒品者，處3 年以上10年以下有期徒刑
，得併科新臺幣300 萬元以下罰金。
製造、運輸、販賣專供製造或施用毒品之器具者，處1 年以上7
年以下有期徒刑，得併科新臺幣100 萬元以下罰金。
前五項之未遂犯罰之。
附表一：戊○○所犯之罪及所受之宣告刑
┌─┬─────────────────────────┬───┬─────┐
│編│            主                  文                │買受人│  備  註  │
│號│                                                  │      │          │
├─┼─────────────────────────┼───┼─────┤
│一│戊○○販賣第一級毒品，累犯，處有期徒刑拾陸年；扣案│呂建億│犯罪事實二│
│  │如附表五編號一至編號六所示之物，均沒收。未扣案之販│      │、(一)之(1)  │
│  │賣第一級毒品所得新臺幣陸佰元沒收，如全部或一部不能│      │          │
│  │沒收時，以其財產抵償之。                          │      │          │
├─┼─────────────────────────┼───┼─────┤
│二│戊○○共同販賣第一級毒品，累犯，處有期徒刑拾陸年；│呂建億│犯罪事實二│
│  │扣案如附表五編號一至編號六所示之物，均沒收。未扣案│      │、(一)之(2)  │
│  │之販賣第一級毒品所得新臺幣伍佰元與丁○○及真實姓名│      ├─────┤
│  │、年籍不詳之成年女子連帶沒收，如全部或一部不能沒收│      │共同正犯：│
│  │時，以其等財產連帶抵償之。                        │      │丁○○、  │
│  │                                                  │      │不詳姓名籍│
│  │                                                  │      │址成年女子│
├─┼─────────────────────────┼───┼─────┤
│三│戊○○共同販賣第一級毒品，累犯，處有期徒刑拾陸年；│呂建億│犯罪事實二│
│  │扣案如附表五編號一至編號六所示之物，均沒收。未扣案│      │、(一)之(3)  │
│  │之販賣第一級毒品所得新臺幣伍佰元與真實姓名、年籍不│      ├─────┤
│  │詳之成年女子連帶沒收，如全部或一部不能沒收時，以其│      │共同正犯：│
│  │等財產連帶抵償之。                                │      │不詳姓名籍│
│  │                                                  │      │址成年女子│
├─┼─────────────────────────┼───┼─────┤
│四│戊○○販賣第二級毒品，累犯，處有期徒刑柒年陸月；扣│李亮毅│犯罪事實二│
│  │案如附表五編號一至編號六所示之物，均沒收。未扣案之│      │、(一)之(4)  │
│  │販賣第二級毒品所得新臺幣壹仟元沒收，如全部或一部不│      │          │
│  │能沒收時，以其財產抵償之。                        │      │          │
├─┼─────────────────────────┼───┼─────┤
│五│戊○○販賣第一級毒品，累犯，處有期徒刑拾陸年貳月；│陳明仁│犯罪事實二│
│  │扣案如附表五編號一至編號六所示之物，均沒收。未扣案│      │、(一)之(5)  │
│  │之販賣第一級毒品所得新臺幣參仟元沒收，如全部或一部│      │          │
│  │不能沒收時，以其財產抵償之。                      │      │          │
├─┼─────────────────────────┼───┼─────┤
│六│戊○○共同販賣第二級毒品，累犯，處有期徒刑柒年捌月│張鈞凱│犯罪事實二│
│  │；扣案如附表四所示之第二級毒品甲基安非他命肆拾參包│      │、(一)之(6)  │
│  │（含包裝袋肆拾參只），均沒收銷燬之。扣案如附表五編│      ├─────┤
│  │號一至編號六所示之物，均沒收。未扣案之販賣第二級毒│      │共同正犯：│
│  │品所得新臺幣參仟伍佰元與甲○○連帶沒收，如全部或一│      │甲○○    │
│  │部不能沒收時，以其等財產連帶抵償之。              │      │          │
└─┴─────────────────────────┴───┴─────┘
附表二：丁○○所犯之罪及所受之宣告刑
┌─┬─────────────────────────┬───┬─────┐
│編│            主                  文                │買受人│  備  註  │
│號│                                                  │      │          │
├─┼─────────────────────────┼───┼─────┤
│一│丁○○共同販賣第一級毒品，累犯，處有期徒刑拾陸年；│呂建億│犯罪事實二│
│  │扣案之電子磅秤壹台、毒品分裝匙壹支及分裝袋壹包，均│      │、(二)之(1)  │
│  │沒收。未扣案之販賣第一級毒品所得新臺幣伍佰元與雷良│      ├─────┤
│  │興及真實姓名、年籍不詳之成年女子連帶沒收，如全部或│      │共同正犯：│
│  │一部不能沒收時，以其等財產連帶抵償之。            │      │戊○○、  │
│  │                                                  │      │不詳女子  │
├─┼─────────────────────────┼───┼─────┤
│二│丁○○販賣第二級毒品，累犯，處有期徒刑柒年陸月；扣│唐啟德│犯罪事實二│
│  │案之門號0000000000號行動電話壹支（含SIM 卡壹枚）、│      │、(二)之(2)  │
│  │電子磅秤壹台、毒品分裝匙壹支及分裝袋壹包，均沒收。│      │          │
│  │未扣案之販賣第二級毒品所得新臺幣伍佰元沒收，如全部│      │          │
│  │或一部不能沒收時，以其財產抵償之。                │      │          │
├─┼─────────────────────────┼───┼─────┤
│三│丁○○販賣第二級毒品，累犯，處有期徒刑柒年陸月；扣│唐啟德│犯罪事實二│
│  │案之門號0000000000號行動電話壹支（含SIM 卡壹枚）、│      │、(二)之(3)  │
│  │電子磅秤壹台、毒品分裝匙壹支及分裝袋壹包，均沒收。│      │          │
│  │未扣案之販賣第二級毒品所得新臺幣肆佰元沒收，如全部│      │          │
│  │或一部不能沒收時，以其財產抵償之。                │      │          │
├─┼─────────────────────────┼───┼─────┤
│四│丁○○販賣第二級毒品，累犯，處有期徒刑柒年捌月；扣│馬恒齡│犯罪事實二│
│  │案之門號0000000000號行動電話壹支（含SIM 卡壹枚）、│      │、(二)之(4)  │
│  │電子磅秤壹台、毒品分裝匙壹支及分裝袋壹包，均沒收。│      │          │
│  │未扣案之販賣第二級毒品所得新臺幣參仟伍佰元沒收，如│      │          │
│  │全部或一部不能沒收時，以其財產抵償之。            │      │          │
├─┼─────────────────────────┼───┼─────┤
│五│丁○○販賣第二級毒品未遂，累犯，處有期徒刑參年拾月│馬恒齡│犯罪事實二│
│  │；扣案之門號0000000000號行動電話壹支（含SIM 卡壹枚│      │、(二)之(5)  │
│  │）、電子磅秤壹台、毒品分裝匙壹支及分裝袋壹包，均沒│      │          │
│  │收。                                              │      │          │
├─┼─────────────────────────┼───┼─────┤
│六│丁○○販賣第二級毒品未遂，累犯，處有期徒刑肆年；扣│王通達│犯罪事實二│
│  │案之門號0000000000號行動電話壹支（含SIM 卡壹枚）、│      │、(二)之(6)  │
│  │電子磅秤壹台、毒品分裝匙壹支及分裝袋壹包，均沒收。│      │          │
└─┴─────────────────────────┴───┴─────┘
附表三：甲○○所犯之罪及所受之宣告刑
┌─┬─────────────────────────┬───┬─────┐
│編│            主                  文                │買受人│  備  註  │
│號│                                                  │      │          │
├─┼─────────────────────────┼───┼─────┤
│一│甲○○共同販賣第二級毒品，累犯，處有期徒刑柒年捌月│張鈞凱│犯罪事實二│
│  │；扣案之門號0000000000號行動電話壹支（含SIM 卡壹枚│      │、(三)之(1)  │
│  │），沒收。未扣案之販賣第二級毒品所得新臺幣參仟伍佰│      ├─────┤
│  │元與戊○○連帶沒收，如全部或一部不能沒收時，以其等│      │共同正犯：│
│  │財產連帶抵償之。                                  │      │戊○○    │
├─┼─────────────────────────┼───┼─────┤
│二│甲○○販賣第二級毒品，累犯，處有期徒刑柒年陸月；扣│黃華偉│犯罪事實二│
│  │案之門號0000000000號行動電話壹支（含SIM 卡壹枚），│      │、(三)之(2)  │
│  │沒收。未扣案之販賣第二級毒品所得新臺幣壹仟元沒收，│      │          │
│  │如全部或一部不能沒收時，以其財產抵償之。          │      │          │
├─┼─────────────────────────┼───┼─────┤
│三│甲○○販賣第二級毒品，累犯，處有期徒刑柒年陸月；扣│黃華偉│犯罪事實二│
│  │案之門號0000000000號行動電話壹支（含SIM 卡壹枚），│      │、(三)之(3)  │
│  │沒收。未扣案之販賣第二級毒品所得新臺幣壹仟元沒收，│      │          │
│  │如全部或一部不能沒收時，以其財產抵償之。          │      │          │
└─┴─────────────────────────┴───┴─────┘
附表四：於戊○○高雄縣鳳山市○○街48向11號2 樓住處扣得之
        甲基安非他命：
┌─┬──────────────────┬──────────┐
│編│        扣    案    毒    品        │    備      註      │
│號│                                    │                    │
├─┼──────────────────┼──────────┤
│一│報告編號：0000-000                  │一、詳見高雄醫學大學│
│  │檢體種類：晶體。                    │    附設中和紀念醫院│
│  │檢體數量：1、外觀：1包（含7小包）   │    98 年3月17日報告│
│  │          -編號1，標示毛重26.6公克。│    編號0000-000至98│
│  │驗前淨重：24.82公克。               │    03-119號檢驗報告│
│  │驗後淨重：24.815公克。              │    各1 份（見偵一卷│
│  │結果：呈甲基安非他命陽性反應。      │    第122 至129 、13│
├─┼──────────────────┤    1 頁）          │
│二│報告編號：0000-000                  │二、扣案之第二級毒品│
│  │檢體種類：晶體。                    │    甲基安非他命合計│
│  │檢體數量：1、外觀：1包（含8小包）   │    43包，驗餘淨重合│
│  │          -編號2，標示毛重2.4公克。 │    計96.103公克。  │
│  │驗前淨重：0.867公克。               │                    │
│  │驗後淨重：0.862公克。               │                    │
│  │結果：呈甲基安非他命陽性反應。      │                    │
├─┼──────────────────┤                    │
│三│報告編號：0000-000                  │                    │
│  │檢體種類：晶體。                    │                    │
│  │檢體數量：1、外觀：1包（含5小包）   │                    │
│  │          -編號3，標示毛重2公克。   │                    │
│  │驗前淨重：0.987公克。               │                    │
│  │驗後淨重：0.982公克。               │                    │
│  │結果：呈甲基安非他命陽性反應。      │                    │
├─┼──────────────────┤                    │
│四│報告編號：0000-000                  │                    │
│  │檢體種類：晶體。                    │                    │
│  │檢體數量：1、外觀：1包（含5小包）   │                    │
│  │          -編號4，標示毛重3公克。   │                    │
│  │驗前淨重：1.865公克。               │                    │
│  │驗後淨重：1.86公克。                │                    │
│  │結果：呈甲基安非他命陽性反應。      │                    │
├─┼──────────────────┤                    │
│五│報告編號：0000-000                  │                    │
│  │檢體種類：晶體。                    │                    │
│  │檢體數量：1、外觀：1包              │                    │
│  │          -編號5，標示毛重38公克。  │                    │
│  │驗前淨重：37.334公克。              │                    │
│  │驗後淨重：37.329公克。              │                    │
│  │結果：呈甲基安非他命陽性反應。      │                    │
├─┼──────────────────┤                    │
│六│報告編號：0000-000                  │                    │
│  │檢體種類：晶體。                    │                    │
│  │檢體數量：1、外觀：1包              │                    │
│  │          -編號6，標示毛重17.9公克。│                    │
│  │驗前淨重：17.296公克。              │                    │
│  │驗後淨重：17.291公克。              │                    │
│  │結果：呈甲基安非他命陽性反應。      │                    │
├─┼──────────────────┤                    │
│七│報告編號：0000-000                  │                    │
│  │檢體種類：晶體。                    │                    │
│  │檢體數量：1、外觀：1包（含4小包）   │                    │
│  │          -編號7，標示毛重7.2公克。 │                    │
│  │驗前淨重：6.154公克。               │                    │
│  │驗後淨重：6.149公克。               │                    │
│  │結果：呈甲基安非他命陽性反應。      │                    │
├─┼──────────────────┤                    │
│八│報告編號：0000-000                  │                    │
│  │檢體種類：晶體。                    │                    │
│  │檢體數量：1、外觀：1包（含5小包）   │                    │
│  │          -編號8，標示毛重2.5公克。 │                    │
│  │驗前淨重：1.436公克。               │                    │
│  │驗後淨重：1.431公克。               │                    │
│  │結果：呈甲基安非他命陽性反應。      │                    │
├─┼──────────────────┤                    │
│九│報告編號：0000-000                  │                    │
│  │檢體種類：晶體。                    │                    │
│  │檢體數量：1、外觀：1包（含7小包）   │                    │
│  │          -編號9，標示毛重7公克。   │                    │
│  │驗前淨重：5.389公克。               │                    │
│  │驗後淨重：5.384公克。               │                    │
│  │結果：呈甲基安非他命陽性反應。      │                    │
└─┴──────────────────┴──────────┘
附表五：於戊○○高雄縣鳳山市○○街48向11號2 樓住處扣得物
        品：
 ┌──┬──────────────────┬──────────┐
 │編號│       扣    案    物    品         │      備      註    │
 │    │                                    │                    │
 ├──┼──────────────────┼──────────┤
 │一  │NOKIA牌手機1支（IMEI：00000000000000│依毒品危害防制條例第│
 │    │、SIM卡：0000000000號）。           │19條第1項沒收       │
 ├──┼──────────────────┼──────────┤
 │二  │電子磅秤2台。                       │依毒品危害防制條例第│
 │    │                                    │19條第1項沒收       │
 ├──┼──────────────────┼──────────┤
 │三  │進貨毒品數量紀錄單1張。             │依毒品危害防制條例第│
 │    │                                    │19條第1項沒收       │
 ├──┼──────────────────┼──────────┤
 │四  │分裝毒品用吸管1支。                 │依毒品危害防制條例第│
 │    │                                    │19條第1項沒收       │
 ├──┼──────────────────┼──────────┤
 │五  │分裝毒品用空夾鍊袋（小）30只。      │依刑法第38條第1 項第│
 │    │                                    │2 款沒收            │
 ├──┼──────────────────┼──────────┤
 │六  │分裝毒品用空夾鍊袋（大）80只。      │依刑法第38條第1 項第│
 │    │                                    │2 款沒收            │
 ├──┼──────────────────┼──────────┤
 │七  │白砂糖1包（22公克）。               │編號7 至19之物品，均│
 ├──┼──────────────────┤為被告戊○○所有，惟│
 │八  │新臺幣3,500元。                     │尚無證據證明與其本件│
 ├──┼──────────────────┤犯行直接相關，爰不予│
 │九  │易付卡4張。                         │沒收。              │
 ├──┼──────────────────┤                    │
 │十  │空膠囊1包。                         │                    │
 ├──┼──────────────────┤                    │
 │十一│自製安非他命吸食器4組。             │                    │
 ├──┼──────────────────┤                    │
 │十二│噴火燈1支。                         │                    │
 ├──┼──────────────────┤                    │
 │十三│玻璃球30支。                        │                    │
 ├──┼──────────────────┤                    │
 │十四│光碟機1台。                         │                    │
 ├──┼──────────────────┤                    │
 │十五│MARCE牌香煙6條。                    │                    │
 ├──┼──────────────────┤                    │
 │十六│USTYCEIMEM牌手機1支（IMEI：000000000│                    │
 │    │021895、SIM 卡：0000000000、00000000│                    │
 │    │96號）。                            │                    │
 ├──┼──────────────────┤                    │
 │十七│NOKIA牌手機1支（IMEI：00000000000000│                    │
 │    │）。                                │                    │
 ├──┼──────────────────┤                    │
 │十八│MEGA牌手機1支（IMEI：000000000000000│                    │
 │    │、內含SIM卡門號）。                 │                    │
 ├──┼──────────────────┤                    │
 │十九│SONY ERRICSSON牌手機1 支（IMEI：3568│                    │
 │    │0000000000000 、內含SIM 卡門號）。  │                    │
 ├──┼──────────────────┼──────────┤
 │二十│MEGAPIXEL牌手機1支（IMEI：0000000000│為另證人即同案被告周│
 │    │08580、SIM卡：0000000000號）。      │淑玲所有，業經台灣高│
 │    │                                    │雄地方法院另行宣告沒│
 │    │                                    │收。                │
 └──┴──────────────────┴──────────┘
附表六：戊○○使用之0000000000號行動電話通訊監察譯文摘要
┌─┬──────┬─────┬─────┬────────────┬───┐
│編│    時間    │  發話人  │  受話人  │      通話內容          │ 證據 │
│號│            │          │          │                        │ 出處 │
├─┼──────┼─────┼─────┼────────────┼───┤
│一│97年9 月24日│呂建億    │戊○○    │呂：喂，我小志他的舅舅。│警二卷│
│  │下午6 時26分│0000000000│0000000000│雷：我知道。            │第44頁│
│  │31秒        │          │          │呂：我現在要處理呢。    │      │
│  │            │          │          │雷：處理多少錢？        │      │
│  │            │          │          │呂：跟早上一樣。        │      │
│  │            │          │          │雷：600喔。             │      │
│  │            │          │          │呂：嗯，那你給我用多一點│      │
│  │            │          │          │    因為我都用不夠。    │      │
│  │            │          │          │雷：好啦，好啦，我早上用│      │
│  │            │          │          │    的還不夠多嗎？      │      │
│  │            │          │          │呂：我早上是不是只有給你│      │
│  │            │          │          │    550 而已，我還要還你│      │
│  │            │          │          │    50元啊。            │      │
│  │            │          │          │雷：嗯，對啊。          │      │
│  │            │          │          │呂：我等下再拿650 元給你│      │
│  │            │          │          │    。                  │      │
│  │            │          │          │雷：好啦，好啦。        │      │
│  │            │          │          │呂：我到了啊，要在哪裡等│      │
│  │            │          │          │雷：你在哪裡？          │      │
│  │            │          │          │呂：我在竹仔腳這裡。    │      │
│  │            │          │          │雷：竹仔腳，公園知道嗎？│      │
│  │            │          │          │    賣肉圓的那裡你知道嗎│      │
│  │            │          │          │    ？                  │      │
│  │            │          │          │呂：公園？賣肉圓的那裡，│      │
│  │            │          │          │    好好好。            │      │
│  │            │          │          │雷：賣肉圓的那裡喔。    │      │
│  │            │          │          │呂：好。                │      │
├─┼──────┼─────┼─────┼────────────┼───┤
│二│97年9 月25日│呂建億    │戊○○    │呂：喂，老大，現在是怎樣│警二卷│
│  │下午5 時10分│0000000000│0000000000│    啊。沒有要那個了嗎？│第43頁│
│  │48秒        │          │          │雷：喂？                │      │
│  │            │          │          │呂：喂，財哥，現在不出了│      │
│  │            │          │          │    嗎？                │      │
│  │            │          │          │雷：沒有啊，怎麼沒有說不│      │
│  │            │          │          │    出啊。              │      │
│  │            │          │          │呂：那中午，我姐說...   │      │
│  │            │          │          │雷：那是有條子，你媽B ，│      │
│  │            │          │          │    文山的條子在這邊。  │      │
│  │            │          │          │呂：那現在呢？          │      │
│  │            │          │          │雷：你都幫你老姐拿的嗎？│      │
│  │            │          │          │呂：沒有，中午是我叫她幫│      │
│  │            │          │          │    我拿的啦。我在上班。│      │
│  │            │          │          │雷：不是，你老姐...     │      │
│  │            │          │          │呂：我知道，你跟我說過了│      │
│  │            │          │          │    我知道了。          │      │
│  │            │          │          │雷：我DD帳目也不清楚啊。│      │
│  │            │          │          │呂：我知道，那我要處理可│      │
│  │            │          │          │    以嗎？              │      │
│  │            │          │          │雷：要處理多少？        │      │
│  │            │          │          │呂：我要處理500啊。     │      │
│  │            │          │          │雷：好啊。              │      │
│  │            │          │          │呂：那我到時再打給你。  │      │
│  │            │          │          │雷：你等一下啊，你打給「│      │
│  │            │          │          │    楊胖」啊。500嗎？   │      │
│  │            │          │          │呂：他的電話我不知道。  │      │
│  │            │          │          │雷：「楊胖」你跟他講。  │      │
│  │            │          │          │    （換「楊胖」接聽）。│      │
│  │            │          │          │    喂。                │      │
│  │            │          │          │呂：老大，我處理500 ，我│      │
│  │            │          │          │    一樣到那裡嗎？      │      │
│  │            │          │          │楊：嗯。                │      │
│  │            │          │          │呂：我到的時候再打給你。│      │
│  │            │          │          │楊：你差不多多久到啊？  │      │
│  │            │          │          │呂：差不多5分鐘。       │      │
│  │            │          │          │楊：好，5分鐘，快點啊。 │      │
│  │            │          │          │呂：那拜託幫我弄漂亮一點│      │
│  │            │          │          │    啊，拜託。          │      │
│  │            │          │          │楊：很漂亮啊。          │      │
│  │            │          │          │呂：我每天處理的啊。    │      │
│  │            │          │          │楊：你哪有每天處理啊，好│      │
│  │            │          │          │    啦，給你漂亮一次啊，│      │
│  │            │          │          │    明天沒有了啊。      │      │
│  │            │          │          │呂：喔，好。            │      │
├─┼──────┼─────┼─────┼────────────┼───┤
│三│97年10月4 日│呂建億    │戊○○    │呂：喂，財哥，在睡覺啊？│警二卷│
│  │上午6 時54分│0000000000│0000000000│雷：嗯，怎樣？          │第44頁│
│  │30秒        │          │          │呂：啊，那個，可不可以處│      │
│  │            │          │          │    理啊？              │      │
│  │            │          │          │雷：啊？                │      │
│  │            │          │          │呂：我要處理啊。        │      │
│  │            │          │          │雷：處理多少？          │      │
│  │            │          │          │呂：500，「軟的」。     │      │
│  │            │          │          │雷：嗯。                │      │
│  │            │          │          │呂：那要去哪裡？        │      │
│  │            │          │          │雷：到博愛路那個賣麵包那│      │
│  │            │          │          │    裡好了。            │      │
│  │            │          │          │呂：好，財哥，弄好一點的│      │
│  │            │          │          │    啊。                │      │
│  │            │          │          │雷：嗯，好。            │      │
├─┼──────┼─────┼─────┼────────────┼───┤
│四│97年10月4 日│呂建億    │戊○○    │呂：喂，財哥。          │警二卷│
│  │上午7 時04分│0000000000│0000000000│雷：你到了啊。          │第44頁│
│  │09秒        │          │          │呂：嗯，我到了。        │      │
│  │            │          │          │雷：好，我現在下去。    │      │
├─┼──────┼─────┼─────┼────────────┼───┤
│五│97年10月14日│李亮毅    │戊○○    │雷：喂。                │警二卷│
│  │晚上10時57分│0000000000│0000000000│李：財哥，我是眼鏡仔，還│第41頁│
│  │26秒        │          │          │    有沒有「硬的」？    │      │
│  │            │          │          │雷：1千是不是？         │      │
│  │            │          │          │李：對，是一樣下午的那一│      │
│  │            │          │          │    種嗎？              │      │
│  │            │          │          │雷：對啦，紫色的。      │      │
│  │            │          │          │李：好，我過去拿。      │      │
│  │            │          │          │雷：你不是要拿一張卡賣我│      │
│  │            │          │          │    ？                  │      │
│  │            │          │          │李：卡在我朋友那裡，我現│      │
│  │            │          │          │    在是拿現金過去。    │      │
│  │            │          │          │雷：好，現金拿過來，到學│      │
│  │            │          │          │    校後門。            │      │
├─┼──────┼─────┼─────┼────────────┼───┤
│六│97年10月20日│陳明仁    │戊○○    │雷：喂。                │警二卷│
│  │中午12時11分│0000000000│0000000000│陳：喂，財哥，我仁阿。  │第36頁│
│  │06秒        │          │          │雷：嗯。                │      │
│  │            │          │          │陳：我差不多2 點多，我要│      │
│  │            │          │          │    「硬的」2 張，「軟的│      │
│  │            │          │          │    」3 張。            │      │
│  │            │          │          │雷：「硬的」2 張、「軟的│      │
│  │            │          │          │    3 張，現在嗎？      │      │
│  │            │          │          │陳：2點多啦，我2點多才有│      │
│  │            │          │          │    下班啊。我2點多才...│      │
│  │            │          │          │雷：喔喔。              │      │
│  │            │          │          │陳：「硬的」這個我是幫別│      │
│  │            │          │          │    人拿的，平常他是跟別│      │
│  │            │          │          │    人拿的，我是跟他說你│      │
│  │            │          │          │    的貨不錯。          │      │
│  │            │          │          │雷：我現在沒有啊，我要去│      │
│  │            │          │          │    調喔。              │      │
│  │            │          │          │陳：2點多啊。           │      │
│  │            │          │          │雷：好啦，我現在去調看看│      │
│  │            │          │          │    。                  │      │
│  │            │          │          │陳：「軟的」3 張，要弄好│      │
│  │            │          │          │    一點啊。            │      │
│  │            │          │          │雷：我的3 張就很好了，不│      │
│  │            │          │          │    用...               │      │
│  │            │          │          │陳：那多用一些啊。我2 點│      │
│  │            │          │          │    多過去再打給你，那「│      │
│  │            │          │          │    硬的」問一下啊。    │      │
│  │            │          │          │雷：好好好。            │      │
├─┼──────┼─────┼─────┼────────────┼───┤
│七│97年10月20日│陳明仁    │戊○○    │雷：喂。                │警二卷│
│  │下午2 時09分│0000000000│0000000000│陳：喂，我現在要過去喔。│第36頁│
│  │34秒        │          │          │雷：喂，「糖果」還沒調到│      │
│  │            │          │          │    。                  │      │
│  │            │          │          │陳：「糖果」還沒有啊。  │      │
│  │            │          │          │雷：嗯，「糖果」都調沒有│      │
│  │            │          │          │    。                  │      │
│  │            │          │          │陳：這麼難調啊，要不然「│      │
│  │            │          │          │    軟的」先處理好了。  │      │
│  │            │          │          │雷：先處理「軟的」，好啊│      │
│  │            │          │          │    。                  │      │
│  │            │          │          │陳：3張，多弄些啊。     │      │
│  │            │          │          │雷：喔，好啊。          │      │
│  │            │          │          │陳：好啊                │      │
├─┼──────┼─────┼─────┼────────────┼───┤
│八│97年11月27日│戊○○    │甲○○    │吳：喂，財哥。          │警二卷│
│  │下午3 時25分│0000000000│0000000000│雷：喂，我那邊有那個「糖│第22至│
│  │47秒        │          │          │    」喔，有那個「半半」│23頁  │
│  │            │          │          │   啊。                 │      │
│  │            │          │          │吳：嗯，「硬的」啦。    │      │
│  │            │          │          │雷：對，「硬的」啦。    │      │
│  │            │          │          │吳：嗯。                │      │
│  │            │          │          │雷：人家要拿啦。        │      │
│  │            │          │          │吳：等下，我叫「娟仔」跟│      │
│  │            │          │          │    你講                │      │
│  │            │          │          │（換丙○○聽）。        │      │
│  │            │          │          │雷：「娟仔」啊。        │      │
│  │            │          │          │黃：喂，財哥。          │      │
│  │            │          │          │雷：有人要拿「半半」。  │      │
│  │            │          │          │黃：喔。                │      │
│  │            │          │          │雷：用袋子包起來的那種。│      │
│  │            │          │          │黃：阿，「偉仔」的朋友要│      │
│  │            │          │          │    拿1000元而已，1000元│      │
│  │            │          │          │    已經拿來了啊。      │      │
│  │            │          │          │雷：「偉仔」的朋友，我還│      │
│  │            │          │          │    有另一個袋子啊。    │      │
│  │            │          │          │黃：另外一個袋子我已經弄│      │
│  │            │          │          │    給「偉仔」吸了啊。細│      │
│  │            │          │          │    細的那包啊。        │      │
│  │            │          │          │雷：還有另外一包的啦，不│      │
│  │            │          │          │    是啦。              │      │
│  │            │          │          │黃：還有另外一包？      │      │
│  │            │          │          │雷：我拿給你的是歸你的啦│      │
│  │            │          │          │    你在另外一個口袋再摸│      │
│  │            │          │          │    看看。              │      │
│  │            │          │          │黃：你有另外再拿給我嗎？│      │
│  │            │          │          │    在我的口袋嗎？      │      │
│  │            │          │          │雷：我那個衣服夾克的口袋│      │
│  │            │          │          │    ，你摸仔細一點，還有│      │
│  │            │          │          │    一包，半半的啊，你聽│      │
│  │            │          │          │    懂嗎？              │      │
│  │            │          │          │黃：我聽懂啦。          │      │
│  │            │          │          │雷：現在有人開一台貨車。│      │
│  │            │          │          │黃：我拿過去那裡啊？    │      │
│  │            │          │          │雷：叫「偉仔」啦，叫「偉│      │
│  │            │          │          │    仔」啦。            │      │
│  │            │          │          │黃：喔，好啦。          │      │
│  │            │          │          │雷：你叫「偉仔」聽啦。你│      │
│  │            │          │          │    找看看那包，我給你的│      │
│  │            │          │          │    ，裡面還有一包的啊，│      │
│  │            │          │          │    還有一包啦，你自己找│      │
│  │            │          │          │    啦。                │      │
│  │            │          │          │黃：喔，我找，我找。    │      │
│  │            │          │          │雷：有用袋子裝啊。      │      │
│  │            │          │          │黃：沒有啊。你有用袋子裝│      │
│  │            │          │          │    起來嗎？            │      │
│  │            │          │          │雷：嗯。                │      │
│  │            │          │          │黃：我就是拆開那包，給「│      │
│  │            │          │          │    仔」的朋友的啊。    │      │
│  │            │          │          │雷：你現在喔，裡面還有一│      │
│  │            │          │          │    包的啦，那包是我拿給│      │
│  │            │          │          │    你的啊。            │      │
│  │            │          │          │黃：你拿給我的？        │      │
│  │            │          │          │雷：用袋子裝起來的，半半│      │
│  │            │          │          │    ，我說你要吸的或是怎│      │
│  │            │          │          │    樣，都可以啊。      │      │
│  │            │          │          │黃：對啊，我用那包拆開的│      │
│  │            │          │          │    啊。                │      │
│  │            │          │          │雷：現在人開貨車過去，開│      │
│  │            │          │          │    一台那個...         │      │
│  │            │          │          │    （背景問說你的車牌幾│      │
│  │            │          │          │    ，該人回答說ZN-6773 │      │
│  │            │          │          │    啦）6773啦，貨車啦。│      │
│  │            │          │          │黃：6773啊。            │      │
│  │            │          │          │雷：他在瑞興國小後門那邊│      │
│  │            │          │          │    啦。                │      │
│  │            │          │          │黃：6773喔。            │      │
│  │            │          │          │雷：瑞興國小後門喔，那個│      │
│  │            │          │          │    錢喔，到時候拿給你還│      │
│  │            │          │          │    是怎樣？            │      │
│  │            │          │          │黃：就怎麼樣，什麼意思啊│      │
│  │            │          │          │雷：錢啊，3500元，你叫「│      │
│  │            │          │          │    偉仔」先把它收起來啊│      │
│  │            │          │          │   。                   │      │
│  │            │          │          │黃：好好好。            │      │
│  │            │          │          │雷：叫「偉仔」把錢收起來│      │
│  │            │          │          │    ，叫「偉仔」拿過去就│      │
│  │            │          │          │    好了。              │      │
│  │            │          │          │黃：叫「偉仔」拿過去，好│      │
│  │            │          │          │    啊。                │      │
│  │            │          │          │雷：他現在在瑞興國小後面│      │
│  │            │          │          │    ，還沒有到夜市喔，你│      │
│  │            │          │          │    跟他講停在那邊，那邊│      │
│  │            │          │          │    可以停車啊。        │      │
│  │            │          │          │吳：（換甲○○接聽）喂，│      │
│  │            │          │          │    怎樣？              │      │
│  │            │          │          │雷：他開那個貨車，6773喔│      │
│  │            │          │          │    ，到時候，那個半半啊│      │
│  │            │          │          │    。                  │      │
│  │            │          │          │吳：嗯。                │      │
│  │            │          │          │雷：就把他錢拿起來啊，  │      │
│  │            │          │          │    3500元啊。          │      │
│  │            │          │          │吳：嗯，在那裡啊？      │      │
│  │            │          │          │雷：他現在要開到瑞興國小│      │
│  │            │          │          │    後面，後門啊。      │      │
│  │            │          │          │吳：好好。              │      │
│  │            │          │          │雷：他開貨車啊。        │      │
│  │            │          │          │吳：好，3500元啊。      │      │
│  │            │          │          │雷：他不到10分鐘就到了喔│      │
│  │            │          │          │    ，你就先把他拿起來啊│      │
│  │            │          │          │   。                   │      │
│  │            │          │          │吳：好。（換丙○○接聽）│      │
│  │            │          │          │    財哥，那個不到半半了│      │
│  │            │          │          │    吧。                │      │
│  │            │          │          │雷：我那個口袋裡面，自己│      │
│  │            │          │          │    找看看啦，絕對有啦。│      │
│  │            │          │          │    他現在開貨車過去了啦│      │
│  │            │          │          │    。                  │      │
│  │            │          │          │黃 ：好啦，好啦。       │      │
└─┴──────┴─────┴─────┴────────────┴───┘
附表七：丁○○使用之0000000000號行動電話通訊監察譯文摘要
┌─┬──────┬─────┬─────┬────────────┬───┐
│編│    時間    │  發話人  │  受話人  │      通話內容          │ 證據 │
│號│            │          │          │                        │ 出處 │
├─┼──────┼─────┼─────┼────────────┼───┤
│一│97年10月11日│唐啟德    │丁○○    │楊：喂。                │警二卷│
│  │下午5 時53分│0000000000│0000000000│唐：拿5百。             │第124 │
│  │56秒        │          │          │楊：好。                │頁    │
│  │            │          │          │唐：在哪裡？            │      │
│  │            │          │          │楊：我在「樂育高中」這裡│      │
│  │            │          │          │唐：我過去。            │      │
│  │            │          │          │楊：好，我等你。        │      │
├─┼──────┼─────┼─────┼────────────┼───┤
│二│97年10月11日│唐啟德    │丁○○    │楊：喂。                │警二卷│
│  │晚上11時12分│0000000000│0000000000│唐：在哪裡？            │第124 │
│  │32秒        │          │          │楊：大寮。              │頁    │
│  │            │          │          │唐：剩4百可不可以？     │      │
│  │            │          │          │楊：好啦。              │      │
│  │            │          │          │唐：我要到哪裡？        │      │
│  │            │          │          │楊：中興村這裡，忠義國小│      │
│  │            │          │          │    下來。              │      │
│  │            │          │          │唐：我跟你說我剩下4 百而│      │
│  │            │          │          │    已。                │      │
│  │            │          │          │楊：好。                │      │
│  │            │          │          │唐：我5分鐘到。         │      │
│  │            │          │          │楊：有一家「中日超商」。│      │
│  │            │          │          │唐：我在「中日超商」外面│      │
│  │            │          │          │    等，我到打給你。    │      │
├─┼──────┼─────┼─────┼────────────┼───┤
│三│97年11月15日│馬恒齡    │丁○○    │楊：喂。                │警二卷│
│  │晚上7 時41分│0000000000│0000000000│馬：我在包公廟，我等一下│第114 │
│  │00秒        │          │          │    去找你。            │頁    │
│  │            │          │          │楊：你是誰？            │      │
│  │            │          │          │馬：小馬。              │      │
│  │            │          │          │楊：我等你好多天了，你都│      │
│  │            │          │          │    不來。              │      │
│  │            │          │          │馬：你在哪裡？          │      │
│  │            │          │          │楊：窯口。              │      │
│  │            │          │          │馬：我到了再打給你。    │      │
│  │            │          │          │楊：1毛嗎？             │      │
│  │            │          │          │馬：5百。               │      │
│  │            │          │          │楊：好。                │      │
├─┼──────┼─────┼─────┼────────────┼───┤
│四│97年12月1 日│丁○○    │王通達    │王：喂。                │警二卷│
│  │晚上7 時17分│0000000000│0000000000│楊：有啦。              │第159 │
│  │17秒        │          │          │王：好，那我下去了，那你│頁    │
│  │            │          │          │    跟你老大說我要跟我老│      │
│  │            │          │          │    大一起下去。        │      │
│  │            │          │          │楊：可是沒有要在我老大那│      │
│  │            │          │          │    裡處理啦。          │      │
│  │            │          │          │王：不然要在哪裡？      │      │
│  │            │          │          │楊：在我這裡附近。      │      │
│  │            │          │          │王：好。                │      │
├─┼──────┼─────┼─────┼────────────┼───┤
│五│97年12月01日│王通達    │丁○○    │王：喂。                │警二卷│
│  │晚上7 時18分│0000000000│0000000000│楊：1錢喔。             │第159 │
│  │49秒        │          │          │王：嗯。                │頁    │
│  │            │          │          │楊：多少？              │      │
│  │            │          │          │王：1萬1啦。            │      │
│  │            │          │          │楊：好。                │      │
├─┼──────┼─────┼─────┼────────────┼───┤
│六│97年12月1 日│丁○○    │王通達    │王：喂。                │警二卷│
│  │晚上7 時22分│0000000000│0000000000│楊：你慢一點下來啦。剛才│第159 │
│  │51秒        │          │          │    那個人打電話給我，說│頁    │
│  │            │          │          │    他女朋友把他的東西拿│      │
│  │            │          │          │    去賣人了。          │      │
│  │            │          │          │王：好，還好還沒下去。  │      │
│  │            │          │          │楊：如果有再打給你。    │      │
│  │            │          │          │王：好。                │      │
└─┴──────┴─────┴─────┴────────────┴───┘
附表八：甲○○使用之0000000000號行動電話通訊監察譯文摘要
┌─┬──────┬─────┬─────┬────────────┬───┐
│編│    時間    │  發話人  │  受話人  │      通話內容          │ 證據 │
│號│            │          │          │                        │ 出處 │
├─┼──────┼─────┼─────┼────────────┼───┤
│一│97年12月14日│黃華偉    │甲○○    │吳：喂。                │偵一卷│
│  │下午5 時24分│0000000000│0000000000│黃：你在哪裡？          │第86頁│
│  │46秒        │          │          │吳：我在我朋友這裡。    │      │
│  │            │          │          │黃：好，幫我處理1 ，我有│      │
│  │            │          │          │    跑到你攤位這裡來找你│      │
│  │            │          │          │   ，打電話也不通。     │      │
│  │            │          │          │吳：我就是來這裡啦。    │      │
│  │            │          │          │黃：快一點啦。          │      │
│  │            │          │          │吳：你回家啦。          │      │
│  │            │          │          │黃：你要拿來嗎？        │      │
│  │            │          │          │吳：對。                │      │
│  │            │          │          │黃：多一點啦。          │      │
│  │            │          │          │吳：一樣啦。            │      │
│  │            │          │          │黃：好。                │      │
├─┼──────┼─────┼─────┼────────────┼───┤
│二│97年12月18日│甲○○    │黃華偉    │黃：喂。                │偵一卷│
│  │上午11時42分│0000000000│0000000000│吳：怎樣？              │第87頁│
│  │51秒        │          │          │黃：你有去你朋友那裡嗎？│      │
│  │            │          │          │吳：我剛起來而已。      │      │
│  │            │          │          │黃：我要叫你幫我處理，中│      │
│  │            │          │          │    午可以嗎？          │      │
│  │            │          │          │吳：差不多1個多小時。   │      │
│  │            │          │          │黃：要那麼久，我2 點要上│      │
│  │            │          │          │    班，盡量早一點。    │      │
│  │            │          │          │吳：好。                │      │
├─┼──────┼─────┼─────┼────────────┼───┤
│三│97年12月18日│黃華偉    │甲○○    │吳：喂。                │偵一卷│
│  │晚上7 時11分│0000000000│0000000000│黃：我到了。            │第87頁│
│  │10秒        │          │          │吳：好。                │      │
└─┴──────┴─────┴─────┴────────────┴───┘

司法院資訊處製作；財團法人民間司法改革基金會備份。
